【裁判字號】    92,重訴,2
【裁判日期】    920815
【裁判案由】    違反毒品危害防制條例
【裁判全文】
臺灣基隆地方法院刑事判決                            九十二年度重訴字第二號
    公  訴  人  臺灣基隆地方法院檢察署檢察官
    被      告  丁○○
    選任辯護人  趙元昊律師
                許瑞榮律師
    被      告  壬○○
    選任辯護人  楊貴森律師
    被      告  丑○○
    選任辯護人  謝世瑩律師
    被      告  丙○○
    選任辯護人  文鍾奇律師
右列被告因違反毒品危害防制條例等案件，經檢察官提起公訴（九十一年度偵字第三
一二七、三八一二、四一九一、四二五八、四四四四號）及移
度偵緝字第九三號），本院判決如左：
    主  文
丁○○連續轉讓第一級毒品，累犯，處有期徒刑貳年；又共同連續販賣第一級毒品，
累犯，處無期徒刑，褫奪公權終身，併科罰金新臺幣捌佰萬元，罰金如易服勞役，以
罰金總額與陸個月之日數比例折算之，扣案如附表一編號一、八、附表二編號一、二
、十一、十二所示之物均沒收銷燬，扣案如附表一編號九、十、附表二編號四所示之
物均沒收；又持有第二級毒品，累犯，處有期徒刑柒月，扣案如附表二編號六、七、
八、九所示之物均沒收銷燬；又共同連續未經許可持有手槍，累犯，處有期徒刑捌年
，併科罰金新臺幣壹佰伍拾萬元，罰金如易服勞役，以罰金總額與陸個月之日數比例
折算之，扣案如附表三編號一、二、三、四、五、七、附表四編號一、二、三、四所
示之物均沒收。應執行無期徒刑，褫奪公權終身，併科罰金新臺幣玖佰萬元，罰金如
易服勞役，以罰金總額與陸個月之日數比例折算之，扣案如附表一編號一、八、附表
二編號一、二、六、七、八、九、十一、十二所示之物均沒收銷燬，扣案如附表一編
號九、十、附表二編號四、附表三編號一、二、三、四、五、七、附表四編號一、二
、三、四所示之物均沒收。
丁○○被訴變造特種文書部分公訴不受理。
壬○○共同連續販賣第一級毒品，處有期徒刑拾年，褫奪公權伍年，扣案如附表一編
號一、八、附表二編號一、二、十一、十二所示之物均沒收銷燬，扣案如附表一編號
九、十、附表二編號四所示之物均沒收。
丑○○販賣第一級毒品，處無期徒刑，褫奪公權終身，販賣毒品所得新臺幣捌佰萬元
沒收，如全部或一部不能沒收時，以其財產抵償之。
丙○○未經許可持有手槍，處有期徒刑伍年陸月，併科罰金新臺幣伍萬元，罰金如易
服勞役，以新臺幣玖佰元（即銀元佰元）折算壹日，扣案如附表五所示之物均沒收
。
    事  實
一、丁○○曾於民國（下同）八十九年間，因過失致死案件經本院判處有期徒刑五月
    確定，並於八十九年六月二十六日易科罰金執行完畢（此項前科構成本案之累犯
    要件）；又於八十九年間，因意圖販賣而持有第一級毒品等案件經臺灣板橋地方
  法院判處有期徒刑十年四月在案，現正上訴於臺灣高等法院審理中；另於八十九
    年間，因販賣第一級毒品等案件，經臺灣臺北地方法院判處無期徒刑，上訴後經
    臺灣高等法院判決上訴駁回，現由最高法院判決撤銷發回臺灣高等法院審理中。
    壬○○曾於八十一年間，因販賣化學合成麻醉藥品等案件經本院判處有期徒刑五
    年七月確定，並於八十六年七月十二日縮短刑期假釋期滿執行完畢（此項前科不
    構成本案之累犯要件）。丙○○曾於九十年間，因違反槍砲彈藥刀械管制條例案
    件經臺灣高等法院判處有期徒刑二年六月確定，並於九十二年七月三日執行完畢
    （此項前科不構成本案之累犯要件）。
二、丁○○明知海洛因係經行政院衛生署公告查禁之第一級毒品，不得非法轉讓及持
    有，竟基於轉讓第一級毒品海洛因之概括犯意，連續於：(1)九十一年七月間某日
    白天，在其基隆市○○區○○街九之一號十二樓住處，無償轉讓第一級毒品海洛
    因一小包（重量約一、二錢左右）供友人癸○○施用（施用部分另案偵查）；(2)
    九十一年八、九月間某日白天，在不詳地點，無償轉讓第一級毒品海洛因一小包
    （重量約一、二錢左右）供癸○○施用。而癸○○第一次向丁○○無償取得之海
    洛因已施用完畢，第二次向丁○○無償取得之海洛因，經其與葡萄糖及向不詳姓
    名人士所購得之海洛因混合後，為警於九十一年十月三十日下午四時五十五分許
    ，持本院所核發之搜索票至臺北縣新莊市○○街三八七巷三六弄八號三樓癸○○
    住處查獲，因而查悉上情。
三、丁○○、壬○○均明知海洛因係經行政院衛生署公告查禁之第一級毒品，不得非
    法販賣及持有，竟共同基於意圖販賣第一級毒品海洛因營利之概括犯意聯絡（丁○○係另行起意），以後述行為分擔之方式，連續販入第一級毒品海洛因磚伺機
    出售牟利：
  (一)九十一年九月間某日（起訴書誤載為八月下旬某日），壬○○獲知友人甲○○有
    第一級毒品海洛因待售（該批海洛因係甲○○友人林井於八十七年間某日，在臺
    北縣瑞芳鎮○○○路瑞濱段海邊消波塊縫隙中所拾獲，甲○○、林井之犯行均經
    本院另案判處罪刑在案），便將該情告知友人戊○○（由本院另案審理），戊○○再將該情轉告丁○○，丁○○、戊○○、壬○○三人即基於前述共同犯意之聯
    絡，經丁○○指示壬○○與戊○○於九十一年九月十一日中午（起訴書誤載為九
    月初某日），由戊○○駕駛車牌號碼三Ｎ--六六一一號自用小客車搭載壬○○至
    甲○○位於臺北縣瑞芳鎮○○路一五一號住處，因一般車輛無法直接駛達該址，
    故戊○○將車停在該址山坡下方約一百公尺遠處之土地公廟旁並在車上等候，壬○○則獨自步行至甲○○住處表明其友人欲購買海洛因，甲○○遂打電話給林井
    ，經林井同意以新臺幣（下同）二百五十萬元之價格出售四塊海洛因磚，甲○○
    即與壬○○約定翌日即九十一年九月十二日上午七時半在上址交易。九十一年九
    月十二日上午七時許，戊○○攜帶丁○○所交付之新臺幣現金二百萬元及折合新
    臺幣計五十萬元之美金現鈔駕車搭載壬○○至甲○○住處，戊○○將該筆現金交
    由壬○○獨自下車轉交予甲○○，戊○○則駕車至甲○○住處附近之鐵路涵洞旁
    等候，待林井於同日上午將第一級毒品海洛因磚四塊放在甲○○所有之車牌號碼
    ＥＸ--三三四二號自用小客車駕駛座椅下方後，再由甲○○駕駛該輛自用小客車
    搭載壬○○至戊○○所等候之鐵路涵洞旁，將該四塊第一級毒品海洛因磚交予壬○○，壬○○再轉交戊○○，並共同駕車至臺北縣汐止市綽號「阿同」之友人住
    處，將該四塊第一級毒品海洛因磚交予丁○○。旋因丁○○於拆封檢視之際發現
    該四塊海洛因磚已受潮，再由壬○○於同日上午九時許打電話給甲○○表示要退
    貨，經壬○○與甲○○電話協商結果，甲○○同意退還新臺幣五十萬元抵償，並
    約定當日中午在基隆市○○路第一個紅綠燈口之統一超商前退款，經甲○○、壬○○、戊○○三人駕車會合後，甲○○交付折合新臺幣計五十萬元之美金現鈔予
    壬○○，壬○○再轉交給戊○○，三人即各自駕車離去。迄九十一年十月三日凌
    晨一時七分許，警方持檢察官所核發之拘票在桃園市○○街十一號一樓大廳拘提
    丁○○到案，經丁○○帶同警方前往其位於桃園市○○街十一號五樓之六及桃園
    縣蘆竹鄉○○路三一一號十三樓之三號居處搜索，分別扣得如附表一、二所示之
    物（其中附表二編號二所示之海洛因粉末即由該四塊海洛因磚研磨成粉末狀者，
    詳後述），因而查悉上情。
  (二)九十一年九月二十五日晚間，壬○○帶同意圖販賣第一級毒品海洛因營利之丑○○至桃園縣蘆竹鄉○○路三一一號十三樓之三丁○○居處介紹二人認識，丑○○
    向丁○○表示其有第一級毒品海洛因磚欲出售，丁○○當場詢問十塊海洛因磚之
    售價，丑○○開價八百三十萬元，丁○○乃表示需要時間考慮。九十一年九月三
    十日晚間十時許（起訴書誤載為九月二十九日晚間），壬○○再與丑○○同赴桃
    園縣蘆竹鄉○○路三一一號十三樓之三丁○○居處，磋商議定由丁○○以八百萬
    元代價向丑○○購買第一級毒品海洛因磚十塊，丁○○並當場交付新臺幣現金二
    百二十五萬六千五百元及美金現鈔十萬五千元予丑○○，雙方約定依一美元折合
    新臺幣三四．七元之匯率，折算該筆美金為新臺幣三百六十四萬三千五百元，合
    計丑○○已取得新臺幣五百九十萬元之價款，丁○○同時允諾於取得十塊海洛因
    磚前，會將尾款二百十萬元付清，雙方並約定於翌日即九十一年十月一日上午在
    同一地點付款，壬○○乃與丑○○一同離去，丁○○則隨即前往第一商業銀行蘆
    竹分行之自動提款機轉帳新臺幣（下同）十萬元予壬○○，囑其轉交丑○○以給
    付購買十塊海洛因磚之部分尾款，至此尾款僅剩二百萬元未給付。九十一年十月
    一日上午十時許，壬○○再與丑○○至桃園縣蘆竹鄉○○路三一一號十三樓之三
    丁○○居處，由丁○○交付新臺幣現金九十萬元予壬○○轉交於樓下等候之丑○○，至此僅剩一百十萬元未付，丑○○並隨即驅車南下前往臺中市拿取海洛因。
    同日下午一時許，丑○○以電話與丁○○聯絡，雙方約定在臺中市交付海洛因，
    丁○○乃指示壬○○駕車至臺中市取貨，壬○○並依丑○○之電話指引，駕車至
    臺中市○○○路與朝富路口附近之客運車朝馬轉運站對面路旁與丑○○會合，並
    由丑○○將裝有第一級毒品海洛因磚十塊之背包式旅行袋一只交予壬○○，丑○○另囑咐壬○○先將其中八塊海洛因磚轉交給丁○○，待丁○○付清全數尾款後
    ，再將另二塊海洛因磚交給丁○○。壬○○取得該十塊海洛因磚後，立即駕車返
    回桃園縣蘆竹鄉○○路三一一號十三樓之三丁○○居處，並依丑○○之囑咐先將
    其中八塊海洛因磚交予丁○○，並將丑○○之囑咐轉知丁○○，丁○○當場將其
    所有之第一商業銀行金融卡一張及華南商業銀行金融卡一張交予壬○○，命壬○○自行前往轉帳以給付丑○○尾款，壬○○旋於同日（九十一年十月一日）自丁○○設於第一商業銀行草店尾分行帳號00000000000號之帳戶內轉帳
    八十萬元入其設於華南商業銀行帳號0000000000000000000
    號之帳戶內，另自丁○○設於華南商業銀行基隆分行帳號0000000000
    00號之帳戶內提領現金六萬元後，始將另二塊海洛因磚及丁○○所交付之二張
    金融卡一併交予丁○○，壬○○並於同日晚間八時許與丑○○在桃園見面，當場
    出示前開自動提款機之轉帳交易明細表以取信丑○○。翌日即九十一年十月二日
    上午，壬○○前往華南商業銀行基隆分行自其帳戶內提領八十萬元現金，連同其
    前一日自丁○○帳戶所提領之六萬元現金，合計八十六萬元現金，一併於當日上
    午在華南商業銀行基隆分行靠近電信局附近路旁交予丑○○，至此尾款僅剩二十
    四萬元未付，丑○○並囑咐壬○○一旦取得丁○○所給付之尾款，要立即轉交給
    伊。九十一年十月二日晚間七時許，丑○○見丁○○遲未給付剩餘二十四萬元尾
    款，即要求壬○○安排與丁○○會面，經壬○○居間聯絡，丁○○、壬○○、丑
    ○○於同日晚間九時許在桃園市○○路○段之可利亞餐廳內見面，丁○○當場給
    付二十萬元現金給丑○○，至此尾款僅剩四萬元未付，同時交付金融卡一張予壬○○，囑其另行提領四萬元現金給丑○○付清尾款。嗣壬○○於九十一年十月三
    日晚間八時許撥打丑○○所使用之0000000000號行動電話欲通知丑○○領取該四萬元尾款，因丑○○未接聽，壬○○乃於行動電話語音信箱內留言：
    「董仔，你若聽到留言，請打電話給我，我要將錢拿給你。」等語，惟因丁○○
    於九十一年十月三日凌晨一時七分許在桃園市○○街十一號一樓大廳為警拘提到
    案後，帶同警方前往其位於桃園市○○街十一號五樓之六及桃園縣蘆竹鄉○○路
    三一一號十三樓之三號居處搜索，分別扣得如附表一、二所示之物（其中附表一
    編號一所示海洛因磚一塊及附表二編號一所示海洛因磚二塊即丁○○向丑○○購
    得之海洛因，詳後述），丁○○並供出其與壬○○一同向丑○○購買十塊海洛因
    磚之事實，再經警方於九十一年十月三日晚間十一時五十分許至臺北縣汐止市○○路○段六一一號前拘提壬○○到案，壬○○因而未能將尾款四萬元交予丑○○
    ，警方再經壬○○之供述查悉上情。
四、丁○○明知甲基安非他命、二亞甲基雙氧安非他命（ＭＤＡ）及大麻均係經行政
    院衛生署公告查禁之第二級毒品，不得非法持有，竟自九十一年八月間某日起（
    起訴書誤載為九十年八月間），另行起意接受綽號「槓龜」之己○○所託（己○○另案經通緝中），為其寄藏而持有第二級毒品大麻煙草一包（重一．八二公克
    ，如附表二編號六所示）、大麻種子二包（扣案物品清單誤標為罌粟種子，重四
    ．三八公克，如附表二編號七所示）、含有第二級毒品甲基安非他命等成分之藥
    丸三百三十顆（如附表二編號八所示）、含有第二級毒品甲基安非他命、二亞甲
    基雙氧安非他命（ＭＤＡ）等成分之膠囊三百三十五顆（如附表二編號九所示）
    。迄九十一年十月三日清晨為警在桃園縣蘆竹鄉○○路三一一號十三樓之三號丁○○之居處搜索，扣得如附表二所示之物，因而查悉上情。
五、丁○○明知未經許可，不得持有具殺傷力之槍彈，竟另行基於持有槍彈之概括犯
    意，連續於後述時地未經許可持有具殺傷力之槍彈：
  (一)九十一年四月中旬某日，丁○○偕同真實姓名不詳之陳姓成年男子至基隆市○○
    路七十三號丁○○友人辛○○所經營之藝品店，於該藝品店門外陳姓男子所駕駛
    之黑色自用小客車上，陳姓男子將其所有一只裝有如附表三所示機械性能良好、
    具殺傷力之南非REUTECHDEFENCE INDUSTRIES製PROTECTA BULLDOG型口徑12GAUGE
    之制式滾筒式霰彈槍（即獵槍，槍枝管制編號：0000000000號）一枝
    、12GAUGE制式霰彈二十四顆、奧地利GLOCK廠製27型口徑0.40吋之制式半自動手
    槍一枝（槍枝管制編號：0000000000號）、美國COLT廠製1911A1型口
    徑0.40吋之制式半自動手槍一枝（槍枝管制編號：0000000000號）、
    制式口徑九MM子彈八顆、制式口徑○．四五吋子彈二顆及制式口徑○．四○吋子
    彈五顆之ＮＩＫＥ牌運動手提袋交予丁○○管領持有，隨後丁○○與陳姓男子一
    同進入藝品店內選購藝品，於泡茶休息時間，丁○○與陳姓男子共同商議決定將
    前開槍彈藏置於基隆市五堵國小對面新台五線橋樑及橋墩接縫處，陳姓男子並對
    丁○○表示若其需要用槍可自行前往拿取使用，丁○○與陳姓男子以此方式共同
    未經許可持有附表三所示槍彈，嗣因丁○○與陳姓男子該段對話為在一旁辦公室
    內抽煙休息之辛○○隱約聞及，經辛○○另案為警逮捕後主動向警方提供線索，
    由警方於九十一年八月七日晚間六時許至基隆市五堵國小對面新台五線橋樑及橋
    墩接縫處搜索查獲附表三所示槍彈，因而查悉上情。
  (二)九十一年六月間某日，以九十萬元之代價向真實姓名、年籍均不詳之綽號「陳進
    盛」成年男子購買如附表四所示機械性能良好、具殺傷力之捷克ＣＺ廠七五型口
    徑九mm之制式自動手槍一枝（槍枝管制編號：0000000000號）、西班
    牙ASTRA 廠A-70型口徑九MM之制式半自動手槍一枝（槍枝管制編號：00000
    00000號）、口徑九MM制式子彈一百二十二顆及含彈匣六個，收置於其桃園
    縣蘆竹鄉○○路三一一號十三樓之三居處而未經許可持有之，迄九十一年十月三
    日清晨為警搜索查獲。
六、丙○○明知未經許可，不得持有具殺傷力之槍彈，竟自九十一年九月間某日起，
    未經許可持有如附表五所示機械性能良好、具殺傷力之以色列廠UZI PISTOL型口
    徑九MM之制式自動手槍一枝（槍枝管制編號：0000000000號）及口徑
    九MM之制式子彈五顆，並以白色布袋一只包裝，藏置於停放在基隆市○○區○○
    街三二六號尚智國小圍牆旁之娃娃車與圍牆間之縫隙處。迄九十一年十月四日凌
    晨二時許，丙○○帶同警方前往該處取出前開槍彈（取槍之際丙○○並未向警方
    自首其未經許可持有槍彈之犯行），因而查悉上情。
    理  由
壹、公訴不受理部分：
一、公訴意旨略以：被告丁○○於九十一年七月間在臺北市、臺北縣板橋市等地，以
    三萬六千元之代價，與不詳姓名之成年男子共同基於變造周明順所有身分證、汽
    車、機車駕駛執照、退伍令遺失證明書（起訴書誤載為退伍令）、警大時報服務
    證、記者證及沈志強所有汽車、機車駕駛執照之犯意聯絡，提供自己之照片予不
    詳姓名之成年男子，由該男子將前述證件換貼丁○○之照片，足生損害於周明順
    及沈志強本人、戶政機關、監理機關及警大時報對戶籍、車輛駕駛人及報社員工
    管理之正確性，因認被告丁○○涉犯刑法第二百十二條之變造特種文書罪嫌。
二、按「同一案件繫屬於有管轄權之數法院者，由繫屬在先之法院審判之。」、「案
    件有左列情形之一者，應諭知不受理之判決：‧‧‧七、依第八條之規定不得為
    審判者。」刑事訴訟法第八條前段、第三百零三條第七款分別定有明文。
三、訊據被告丁○○，固坦承有提供照片委請真實姓名、年籍均不詳之綽號「老兄」
    成年男子製作前述證件之事實不諱，惟辯稱：扣案證件係於八十九年八月間與前
    案偽造周明順之身分證案件同時委請「老兄」製作，前案已經判處罪刑在案，現
    正上訴最高法院中等語。
四、公訴人認被告丁○○涉犯刑法第二百十二條之變造特種文書罪嫌，係以被告丁○○於九十二年一月二十四日檢察官偵查中自白：「（檢察官問：證件何時去改的
    ？）九十一年七月拿去改的。」等語為主要論據（詳見九十一年度偵字第四二五
    八號偵查卷）。惟查，被告丁○○初於九十一年十月三日檢察官偵查中自白：「
    （檢察官問：證件是怎麼回事？）都是我花錢請人作，作約快一年了，我是在台
    北、板橋市僱用人以三萬五千元作的，是用我的相片，用周明順的名義，對方幫
    我聲請的。」等語（詳見九十一年度他字第二六三號偵查卷），其先後兩次偵查
    中自白所供述之犯罪時間完全不同，且差距多達半年以上，究以何次自白可信，
    不無可疑？被告丁○○嗣於本院審理中辯稱扣案證件係於八十九年八月間與前案
    偽造周明順之身分證案件同時委請「老兄」製作等語，經本院調閱臺灣高等法院
    九十年度上訴字第二九九○號被告丁○○偽造文書案卷發現：被告丁○○曾於八
    十九年八月間委託綽號「老兄」之不詳姓名成年男子以偽造內政部公印加蓋於偽
    造之身分證用紙上，進而貼上被告丁○○之照片並偽填周明順之年籍、住址及身
    分證統一編號等資料之方式，偽造周明順之身分證一張，並經臺灣臺北地方法院
    於九十年七月二十四日以八十九年度訴字第一○七九號刑事判決判處被告丁○○
    有期徒刑八月，被告丁○○提起上訴，再經臺灣高等法院於九十年十二月十七日
    以九十年度上訴字第二九九○號刑事判決判處上訴駁回在案，現正上訴最高法院
    中，有該案卷證資料、臺灣高等法院被告全國前案紀錄表及本院刑案電話查詢登
    記表可參，而本案所查獲之證件中亦有周明順之身分證、汽車、機車駕駛執照、
    退伍令遺失證明書、警大時報服務證及記者證等特種文書，核與被告丁○○前案
    所偽造之周明順身分證上姓名、年籍及身分證統一編號等資料均相同，又本院將
    本案扣獲之周明順身分證送請內政部警政署刑事警察局鑑定結果：周明順身分證
    上無浮水印，且身分證上圖案與字跡之印刷紋線亦與標準身分證樣張不符，該身
    分證判係偽造，有該局九十二年六月二十四日刑鑑字第一一四○○四號鑑驗通知
    書在卷可稽，另本院勘驗比對扣案之周明順及沈志強汽車、機車駕駛執照，發現
    扣案駕駛執照上之公印文、鋼印、封底印花及部分字體樣式均與標準之汽車、機
    車駕駛執照不同，至於扣案之退伍令遺失證明書二張，不僅內容完全相同，且一
    望即能辨別係遭人以粗糙之手法偽造者，而衡諸一般偽造特種文書者多有一次偽
    造多種不同證件以方便行使並增加可信度之情事，應堪信被告丁○○於本院審理
    中辯稱係於八十九年八月間與前案同時委請「老兄」製作一節較為可採，且「老
    兄」製作本件扣案特種文書之方式亦應與前案之手法相同，係整張連同公印文一
    併偽造，而非如公訴人所指僅以換貼被告丁○○照片之方式變造扣案之特種文書
    ，公訴人此項起訴法條容有未洽。
五、合前所述，被告丁○○於八十九年八月間一行為同時委請「老兄」偽造本案扣獲
    之周明順、沈志強特種文書與前案扣獲之周明順身分證，乃想像競合犯之裁判上
    一罪關係，惟被告丁○○前案偽造周明順身分證案件既已於八十九年間先繫屬於
    有管轄權之臺灣臺北地方法院並經判決在案（尚未確定），本院即不得再就後繫
    屬之裁判上一罪事實另為審究。揆諸前開說明，應就被告丁○○被訴變造特種文
    書罪嫌部分諭知公訴不受理之判決。
貳、有罪部分：
一、訊據被告丁○○，矢口否認轉讓第一級毒品海洛因供友人癸○○施用之犯行，並
    辯稱：九十一年五、六、七月間，伊只有拿錢給癸○○叫她交給在監服刑的男友
    許順泰及其叔叔花用，並沒有拿毒品給癸○○施用，另伊曾拜託朋友去醫院拿戒
    毒之藥物向癸○○騙稱係海洛因讓其服用云云。惟查：
  (一)被告丁○○連續兩次轉讓第一級毒品海洛因供癸○○施用之事實，業經證人癸○○於本院調查時當庭接受檢辯雙方交互詰問證述明確，證人癸○○並明確證稱其
    第二次向被告丁○○無償取得之海洛因尚未施用完畢，並經其與葡萄糖及向不詳
    姓名人士所購得之海洛因混合後，遭警方搜索查獲等語。
  (二)本院依職權調閱臺灣基隆地方法院檢察署九十一年度毒偵字第一○八一號被告癸○○違反毒品危害防制條例案件卷證，發現警方確曾於九十一年十月三十日下午
    四時五十五分持本院所核發之搜索票至臺北縣新莊市○○街三八七巷三六弄八號
    三樓癸○○住處查獲海洛因九包等物，且該九包海洛因經送鑑定結果，證實均含
    有第一級毒品海洛因成分，合計淨重四．五六公克，純度一六．七三 %，有法務
    部調查局調科壹字第三二○○○一四九六號鑑定通知書一份在卷可稽，且該九包
    海洛因再經本院送請法務部調查局鑑驗結果，並未發現摻有一般戒除毒癮之藥品
    成分，有該局九十二年五月九日調科壹字第○九二○○一三○六八○號函在卷可
    稽（附於本院審理卷第四卷），是證人癸○○之證言查有該九包海洛因扣案可為
    佐證；
  (三)衡諸證人癸○○與被告丁○○素無冤仇，癸○○甚至暱稱被告丁○○為「大哥」
    ，且癸○○之男友許順泰亦係被告丁○○之好友，被告丁○○甚且拿錢請癸○○
    轉交許順泰花用，雙方間之情誼可見一斑。再者，證人癸○○有多次毒品前科，
    有臺灣高等法院被告全國前案紀錄表在卷可稽，應當深知無端誣指他人販賣或轉
    讓第一級毒品海洛因之嚴重性，於此前提下，證人癸○○猶於本院調查庭接受檢
    辯雙方交互詰問時，當被告丁○○之面明確證稱被告丁○○確曾連續兩次無償轉
    讓海洛因供其施用等語，若非確有其事，證人癸○○實無設詞誣攀而與被告丁○○結怨之理，是被告丁○○連續兩次無償轉讓第一級毒品海洛因供證人癸○○施
    用之犯行事證明確，堪可認定。
  (四)至於公訴人認被告丁○○交付證人癸○○海洛因時，曾收取營利對價一節，既為
    被告丁○○所否認，且證人癸○○於本院調查時亦堅決否認其事，而癸○○與丁○○關係密切，已如前述，則丁○○無償轉讓海洛因予蔡女施用亦符常情。此外
    復查無其他積極證據足以佐證被告丁○○確有向證人癸○○收取販賣海洛因之營
    利對價，故公訴人所指被告丁○○此部分意圖營利而販賣海洛因之犯行尚乏確切
    證據得憑以認定，附此敘明。
二、訊據被告丁○○，矢口否認事實三、(一)之意圖營利販入第一級毒品海洛因磚四塊
    之犯行，並辯稱：桃園市○○街十一號五樓之六及桃園縣蘆竹鄉○○路三一一號
    十三樓之三並非伊之居住處，該處是子○○所承租，鑰匙是伊向綽號「世鴻」借
    用的，當初伊並未同意警方進入搜索，警方於該二處所搜到如附表一、二所示之
    物均非伊所有，與伊無關，且伊在製作警詢筆錄前曾遭警方刑求及恐嚇，伊於警
    詢及偵查中之自白均不可採信云云。另訊據被告壬○○，則坦白承認確有事實三
    、(一)所述出面代被告丁○○向甲○○買入第一級毒品海洛因磚四塊之事實不諱，
    惟辯稱：伊因欠被告丁○○人情而基於幫助犯意代被告丁○○出面向甲○○購買
    海洛因磚四塊，伊並未與被告丁○○有共同意圖營利之犯意聯絡，亦未獲取分文
    好處等語。惟查：
  (一)被告丁○○辯稱其於接受警詢前曾遭員警刑求一節，經本院依職權向臺灣基隆看
    守所調閱被告丁○○於九十一年十月三日經本院裁定羈押入所之內外傷紀錄表及
    健康檢查表發現：被告丁○○於入所之際並無任何外傷紀錄，內傷部分亦自述狀
    況「良好」，有該所於九十二年三月七日以基所戒字第○九二○○○○三○六號
    函送之內外傷紀錄表及健康檢查表各一份在卷可稽。又本院傳喚本案承辦員警蕭
    瑞豪（內政部警政署刑事警察局警員）到庭具結證稱：「當天我拘提被告（丁○○）時，是在桃園市○○街十一號一樓大廳由我一個人固守，其他的警員在門外
    ，有部分警員在地下停車場，本來是規劃我看到監視器由我通知門外的警員及地
    下室的警員進入，但是當天他們沒有搭乘電梯，是走樓梯，所以沒有監視器畫面
    ，等我發現時我也來不及通知其他警員，當時他已走到二樓與一樓間的樓梯，所
    以我看到他時我高喊丁○○，他有意要逃，我就以過肩摔將他制服在地上，他有
    意掙脫，我就大喊，其他警員才過來支援，當時我不知道他有無受傷，其他並無
    刑求的情事。」等語（詳見本院九十二年三月十一日訊問筆錄）、「（法官問：
    在二個搜索地點途中有無對丁○○刑求？）沒有，我們也沒有帶電擊棒。中間過
    程都沒有打過他，只有在拘提時我與他在肢體上有過衝突，之後沒有打他，言語
    上也沒有恐嚇他，土城承天路是之前就拍過他車子的照片，我們從之前的監聽處
    懷疑另有壹個地點。而且我們有曉諭他犯後態度是法官審理的重點，及供出上手
    依法可以減刑，他才願意講中正路的地點。」等語明確（詳見本院九十二年六月
    十日訊問筆錄），另本案承辦員警庚○○（基隆市警察局刑警隊小隊長）亦到庭
    具結證稱：「（法官問：提解的過程中有無下車對丁○○拳打腳踢或是用電擊棒
    電他的下體？）沒有，我只有看到他下車抽煙。」等語（詳見本院九十二年三月
    十一日訊問筆錄）明確。衡諸被告丁○○若確曾遭警刑求，何故未於檢察官長達
    約四個月之偵查期間向檢察官表示遭警刑求，以爭取驗傷蒐證時效並及早推翻警
    詢自白之任意性？反異於常情猶在檢察官偵查中就連續販入第一級毒品海洛因磚
    部分與警詢內容相同之自白供詞，且在檢察官向本院聲請羈押之九十一年十月三
    日調查庭訊時，亦未向值班法官表示曾遭警刑求，反而供稱：「（法官問：在警
    訊、檢察官偵查中接受訊問所說的話是否實在？提示筆錄並告以要旨）均實在。
    」（詳見本院九十一年十月三日羈押訊問筆錄），其於檢察官起訴後本院調查時
    始辯稱遭警刑求，既查無任何遭刑求之傷勢或相關人證、物證可資佐證，被告空
    言辯解，顯不足採信。另被告丁○○辯稱警員蕭瑞豪恐嚇伊若不配合，即要「抄
    家滅族」危害伊家人及女友一節，經本院當庭勘驗搜索錄影帶發現：本案承辦員
    警在搜索桃園市○○街十一號五樓之六時，警員蕭瑞豪雖曾問被告丁○○要抄家
    滅族式的還是自我承擔式的偵查方式，經被告丁○○回稱要自我承擔，但因被告
    丁○○仍遲遲不願配合交出違禁物，故警員蕭瑞豪又強調要以抄家滅族式的方式
    偵查、要調閱被告丁○○與家人、女友之帳戶徹底清查線索，有搜索錄影帶及本
    院九十二年六月三日勘驗筆錄在卷可稽，由該段對話所呈現之語意可明辨警員蕭
    瑞豪所稱「抄家滅族」方式是指擴大本案嫌疑人之偵查範圍及於與被告丁○○有
    親密關係之家人及女友，而此偵查方式在刑事偵查程序中並非不正當，並非指縱
    使查無證據也要故意構陷被告丁○○之家人及女友於罪，且證人蕭瑞豪亦於本院
    九十二年六月十日調查時到庭具結證稱：「（法官問：在朝陽街搜索時有問丁○○是否要以抄家滅族方式或自我承擔方式偵辦？）有，我的意思是指：如果他願
    意供出案情我們就可以不用將其他嫌疑人列入共犯偵查。自我承擔就是自己說清
    楚省去其他不必要的偵查。我有講到要從他家人及他女友的帳戶去瞭解資金往來
    。」等語，警員蕭瑞豪之措詞縱使稍嫌強烈，然仍核與以不法惡害通知之恐嚇、
    脅迫要件不符。是本案既無積極證據足證被告丁○○之警詢自白係出於強暴、脅
    迫、利誘、詐欺、違法羈押或其他不正之方法所取得，只要查有其他證據足以證
    明其自白與事實相符，仍得採為有罪判決之證據。
  (二)被告丁○○辯稱桃園市○○街十一號五樓之六及桃園縣蘆竹鄉○○路三一一號十
    三樓之三號均非其居住處，伊亦未同意警方進入搜索一節，經本院傳喚員警蕭瑞
    豪到庭具結證稱：「（法官問：搜索哪二個地點？）第一個地點為朝陽街十一號
    五樓之六，就是搜索扣押的地點沒有錯，我們是由他（指丁○○）身上搜拿出鑰
    匙，有經過他的同意拿出來開門，當時警方根本不知道他住哪一樓，如果不是他
    說出來我們沒有辦法進去，第二個地點為桃園縣蘆竹鄉○○路三一一號十三樓之
    三，也是丁○○告訴我們的否則我們也不知道。也是丁○○主動從他的身上拿出
    鑰匙開門的，第一個地點是我們跟監之後才發現是該棟大樓，但是確實的地址我
    們並不知道。第二個地點是由丁○○說的，之前我們也是完全不知道，但從監聽
    紀錄研判應該還有一個地點，但是我們查不到。」等語（詳見本院九十二年三月
    十一日訊問筆錄），另本院當庭勘驗警方於搜索時所錄製之錄影帶發現：該二處
    搜索地點均係由警方持被告丁○○身上所攜帶之鑰匙，一一詢問被告丁○○各該
    道門之開鎖鑰匙，經被告丁○○一一指出正確之鑰匙後，與警方一同進入屋內搜
    索，搜索之際被告丁○○均坐在客廳配合警方之詢問，過程中並未見被告丁○○
    表示反對警方進行搜索之意，有搜索錄影帶二份及本院九十二年六月三日當庭勘
    驗錄影帶內容之訊問筆錄在卷可稽。且被告丁○○於警方所製作之二份搜索扣押
    筆錄中，均親自簽名確認「依刑事訴訟法第一百三十一條之一經受搜索人同意執
    行搜索」，有搜索扣押筆錄二份附於九十一年度偵字第四二五八號偵查卷內可稽
    ，另被告丁○○亦自行簽寫內容載有「九十一年十月三日我願意讓警方搜索桃園
    市○○街十一號五樓之六我的住處，同意人高崇人91.10.3. 1點」、「在九十一
    年十月三日我願意帶同警方前往我南崁中正路三一三號十三樓之三我的住處取出
    槍械毒品，同意人丁○○91年10.3.5點」字句之同意書二紙附於九十一年度偵字
    第三一二七號偵查卷內可稽。被告丁○○甚且於檢察官向本院聲請羈押之九十一
    年十月三日調查庭訊中供稱：「（法官問：今天警察查扣到的物品是何人的？提
    示扣押物品目錄表及搜索扣押筆錄有何意見？）那些東西是我的，是我帶同警方
    去找出來的，另外在我身上也有查扣到一塊海洛因磚。」等語，凡此跡證均顯示
    ：被告丁○○帶同警方至渠等先前並不知悉之處所搜索時，已徵得被告丁○○之
    同意，並經被告丁○○之引導，否則警方根本不得其門而入。再者，由被告丁○○隨身攜帶該二處所之鑰匙，並能從一大串鑰匙中輕易指出各該道門之正確開鎖
    鑰匙大方讓警方進入搜索，且對於警方在屋內所搜出之大批違禁物並未面露絲毫
    訝異神色，反於隨後之警詢及檢察官偵查程序中一一道出各該項物品之來源與用
    途，並一再承認為其所有無誤，甚且在警方搜索桃園縣蘆竹鄉○○路三一一號十
    三樓之三號時，主動對警說明：「（警員問：你保險箱怎會開開沒鎖？）我出去
    時沒鎖（並指保險箱內的黑色提袋說）鐵ㄚ（指槍枝）在裡面」等語（詳見前開
    搜索錄影帶及本院勘驗筆錄），而隨後警方亦確實在該黑色提袋內搜獲如附表二
    編號所示之手槍與子彈等細節觀之，亦足以研判被告丁○○初於警詢、偵查中自
    白該二處搜索地點確為其居住處，搜索所得如附表一、二所示之物亦為其所有一
    節為真實可信。縱使該二處搜索地點事後經證人子○○證明由其擔任人頭出面承
    租並將鑰匙交予「世鴻」使用，亦無礙於被告丁○○可另向「世鴻」借取鑰匙實
    際使用各該處所並藏放附表一、二所示物品之事實，被告丁○○此項辯解並不足
    採信，扣案如附表一、二所示之物具有合法之證據能力，並無疑義。
  (三)至於事實三、(一)所述之犯罪事實，係被告丁○○於九十一年十月三日凌晨一時七
  分在桃園市○○街十一號一樓大廳為警拘提到案後，經被告丁○○帶同警方至其
    桃園市○○街十一號五樓之六居住處搜索，當場查獲包括附表一編號九所示之代
    醣三罐及附表一編號十所示之葡萄糖一罐等物，再經被告丁○○帶同警方至其桃
    園縣蘆竹鄉○○路三一一號十三樓之三居住處搜索，當場查獲包括附表二編號二
    所示之海洛因粉末十三包及附表二編號十七所示之研磨機四台等物，被告丁○○
    並於九十一年十月三日下午一時六分之警詢程序中供述：代醣及葡萄糖是用以摻
    於一級毒品海洛因中，以增加份量後販售予他人之用，研磨機四台是我用來磨碎
    一級毒品海洛因之用等語；嗣於九十一年十月八日下午二時三十八分之警詢程序
    中供述：警方所查獲之散裝一級毒品海洛因粉末是我透過壬○○向臺北縣瑞芳鎮
    侯硐地區某男子購得，當時交易價格是每塊五十萬元，我當時共計購買四塊，合
    計二百萬元等語（按原約定交易價格為二百五十萬元購買四塊海洛因磚，嗣因發
    現海洛因磚受潮，經協商由甲○○退款五十萬元，故最後成交價格為二百萬元購
    買四塊海洛因磚，丁○○此項警詢自白內容並未與事實矛盾），警方獲悉後，隨
    即詢問共犯戊○○，戊○○亦於九十一年十月八日下午三時五十分之警詢程序中
    供述：我曾於九十一年約九月底的時候，詳細日期我不太記得，丁○○要我到臺
    北縣瑞芳鎮侯硐向一位不詳姓名綽號之男子購買毒品，我知道地點及如何前去，
    當天是壬○○跟他聯絡的，壬○○有與我前去，我開三Ｎ--六六一一號自用小客
    車載壬○○去，是丁○○叫我與壬○○先過去了解對方開出的價格跟確定有沒有
    毒品可賣，原本丁○○是要以五百萬元買八塊海洛因磚，當天沒有買到，是過了
    一、二天後丁○○拿了二百五十萬元給壬○○要他過去買四塊海洛因磚，壬○○
    買回來交給丁○○，丁○○發現該四塊海洛因磚受潮，向壬○○說要退貨，但後
    來對方退五十萬元，丁○○才沒有退貨等語。警方再經戊○○、壬○○二人之引
    導，於九十一年十月八日晚間七時許前往臺北縣瑞芳鎮○○路一五一號拘提甲○○到案，被告壬○○則於九十一年十月八日晚間八時十分之警詢程序中供述：我
    與甲○○約在十年前就認識了，之前我只是聽說甲○○有在賣海洛因，後來跟戊○○到侯硐去找，果真被我們找到，他說要問朋友看看有沒有海洛因可賣，原本
    甲○○開價四塊海洛因磚二百五十萬元，我依約將錢交給甲○○，他拿四塊海洛
    因磚給我，但丁○○發現該四塊海洛因磚均受潮，表示要退貨，經我與甲○○聯
    絡後，他答應減價五十萬元，丁○○答應後我就將該五十萬元拿回去給丁○○，
    原本丁○○要以五百萬元買八塊海洛因磚，但甲○○說他朋友只給他四塊而已，
    所以只成交四塊，當天我們是在甲○○家下方的廟會合，搭甲○○的車往下開約
    五十公尺左右在鐵路旁的空地交易的，甲○○從車上拿出來，該四塊海洛因磚用
    普通紅色塑膠袋裝著，時間是在我們去找甲○○談毒品買賣的第二天，甲○○所
    駕駛的汽車就是警方在他家發現的那部ＥＸ--三三四二號車等語。被告丁○○、
    壬○○於九十一年十月八日之警詢自白內容核與共犯戊○○之警詢供述情節及證
    人甲○○經警方拘提到案後，於九十一年十月九日下午三時十分之警詢中所坦承
    以二百五十萬元代價販賣四塊海洛因磚予壬○○，當日因壬○○表示海洛因受潮
    ，復退還五十萬元價金予壬○○之情節相符。又被告丁○○於九十一年十月二十
    八日晚間六時十五分之警詢程序中亦供稱：我有向甲○○購買四塊海洛因磚，交
    易金額是二百萬元，該四塊海洛因磚有受潮，部分已被我吸食，部分被我磨成粉
    ，警方於九十一年十月三日在桃園我租住處所查獲的粉狀毒品海洛因即是我向甲○○所購買的等語，另於九十二年一月二十四日檢察官偵查中亦自白其於警詢中
    所供稱向林井、甲○○購買海洛因磚之情節均屬真實等語明確。被告壬○○亦於
    九十二年一月十日檢察官偵查中及嗣後本院歷次調查、審理中一再自白：其確曾
    於九十一年九月十一日與戊○○一同前往甲○○住處，由其代表被告丁○○與甲○○議定以二百五十萬元購買海洛因磚四塊，翌日上午再與戊○○一同攜帶二百
    五十萬元現金前往甲○○住處購得四塊海洛因磚，當日將四塊海洛因磚轉交給被
    告丁○○後，因丁○○發現海洛因磚受潮，再經其與甲○○聯絡，甲○○同意退
    款五十萬元，復由其與戊○○一同前往領取退款完成交易等情不諱，核與證人甲○○於本院九十二年四月八日調查程序中當庭具結證述之情節大致相符（稍有出
    入之部分係因共犯戊○○於交易過程中均在車上等候，並未與證人甲○○見過面
    或通過話，故甲○○所證述之情節均僅敘及被告壬○○一人），並有被告壬○○
    與證人甲○○於九十一年九月十一日、九十一年九月十二日互以電話聯絡之通聯
    紀錄附於本院審理卷內可稽。被告丁○○雖曾於九十一年十月二十八日之警詢程
    序中辯稱：購買該四塊海洛因磚係為供己吸用云云，然衡諸海洛因磚必先研磨成
    粉末狀始能供施用，而臺灣地區氣候溼熱多雨，粉末狀之毒品海洛因極易受潮，
    保存不易，若僅供一人施用，何須一次耗費二百萬元重資購入重量將近四百公克
    之海洛因磚徒增保存之困難？況且被告丁○○於九十一年十月三日之警詢程序中
    亦自白：「一級毒品海洛因是我購買來之後打算販賣予他人以圖利自己本身之用
    」等語，另於九十一年十月三日檢察官偵查中亦供稱：抓到時，我都是在囤積藥
    的（指毒品）‧‧‧等將來貨有缺時，再交給下手去賣‧‧‧因為北部的藥頭都
    被抓了等語，顯見被告丁○○一次販入多達四塊之海洛因磚確有留待日後伺機出
    售營利之意圖，其辯稱純為供己施用云云，顯與常情及客觀證據不符。此外並有
    經被告丁○○自白已研磨成粉末如附表二編號二所示之海洛因粉末十三包扣案為
    證，該十三包海洛因粉末經送鑑定結果，證實均含有第一級毒品海洛因成分，合
    計淨重三六七．九二公克，純度僅三五‧六三 %，有法務部調查局調科壹字第三
    二○○○一四五五號鑑定通知書一份附於九十一年度偵字第三一二七號偵查卷內
    可稽，另扣案如附表二編號十七所示之研磨機四台經本院送請法務部調查局鑑驗
    結果，證實均有第一級毒品海洛因成分殘留，有該局調科壹字第○九二六二六○
    六四一○號檢驗通知書一份附於本院審理卷內可稽，復有如附表一編號九、十所
    示供被告丁○○摻入海洛因粉末內以降低海洛因純度提高售價之代醣三罐及葡萄
    糖一罐扣案為證，被告丁○○、壬○○自白與共犯戊○○一同向證人甲○○販入
    第一級毒品海洛因磚四塊之情節，查有證人甲○○之證言及前開各項物證可資佐
    證，事證至為明確，被告丁○○事後辯稱並無其事云云，不足採信。
  (四)被告壬○○雖辯稱其係基於幫助犯意，先後幫被告丁○○出面向甲○○購買海洛
    因磚四塊及後述幫被告丁○○出面向被告丑○○購買海洛因磚十塊，並無共同營
    利販入第一級毒品海洛因之犯意聯絡云云，惟揆諸被告壬○○所分擔之：(1)出面
    與甲○○商議買賣海洛因之數量、價格及交付時間、地點等交易細節、(2)實際交
    付買賣海洛因之價金予甲○○，並自甲○○處取得海洛因磚四塊等行為，及後述
    ：(1)介紹被告丑○○與丁○○認識並自被告丁○○帳戶轉帳提款購買海洛因之對
    價交付予被告丑○○、(2)親向被告丑○○取得海洛因磚十塊轉交予被告丁○○等
    行為，均係販入第一級毒品海洛因之重要構成要件行為，非犯罪構成要件以外之
    行為，且被告壬○○於九十一年十月四日檢察官偵查中及本院調查時亦均供稱：
    丁○○說會給我工錢，但沒有說多少等語，並衡諸出面進行數量龐大之海洛因磚
    交易乃風險極大之重度犯罪行為，被告壬○○與被告丁○○並非至親，縱使被告
    丁○○曾幫被告壬○○擺平其遭人欺侮之事而亟欲知恩圖報，亦不至於以此方式
    連續在毫無利益可圖之情況下，平白甘冒受高度刑罰處罰之風險，幫被告丁○○
    進行包括本次四塊海洛因磚及後述十塊海洛因磚在內之毒品交易行為，綜合各情
    研判，被告壬○○應與被告丁○○具有共同意圖營利而販入第一級毒品海洛因之
    犯意聯絡，並由被告壬○○實際分擔販入第一級毒品海洛因之構成要件行為，被
    告壬○○與被告丁○○均係共同正犯，被告壬○○辯稱其係幫助犯云云，與法不
    符。
  (五)另被告丁○○之選任辯護人雖為其辯護稱：縱使被告丁○○有本案販賣第一級毒
    品海洛因之犯行，亦核與其前案經判處無期徒刑之販賣第一級毒品海洛因案件有
    連續犯之裁判上一罪關係，本院不得再行審判云云。然查：被告丁○○前案經起
    訴之犯罪事實係其於八十九年四月二十五日販賣第一級毒品海洛因予第三人魏進
    男，有該案臺灣臺北地方法院檢察署檢察官八十九年度偵字第七五五一號起訴書
    一份在卷可稽，被告丁○○前案之犯罪時間係於八十九年四月間，而本案之犯罪
    時間係於九十一年九月間，時間相距達二年餘，殊難想像被告丁○○在二年餘前
    犯下前案時，即對二年餘後之本案犯行具有概括之犯意，本案應係被告丁○○日
    後偶然知悉證人甲○○及被告丑○○欲出售海洛因而獨立所生之犯意，與前案並
    無連續犯之裁判上一罪關係，被告丁○○此項辯解於法無據。
    合前所述，此部分犯罪事實之事證明確，被告丁○○、壬○○之犯行均堪認定。
三、訊據被告丁○○，矢口否認事實三、(二)之意圖營利販入第一級毒品海洛因磚十塊
    之犯行，並辯稱：該批海洛因磚是子○○向丑○○買的，壬○○也有在場云云；
    訊據被告壬○○，則坦白承認確有事實三、(二)所述介紹被告丁○○向被告丑○○
    購買第一級毒品海洛因磚十塊，並代被告丁○○轉帳付款予被告丑○○，及自被
    告丑○○處取得海洛因磚十塊轉交予被告丁○○之事實不諱，惟辯稱：伊因欠被
    告丁○○人情而基於幫助犯意幫被告丁○○向丑○○購買海洛因磚十塊，伊並未
  與被告丁○○有共同營利之犯意聯絡，亦未獲取分文好處等語；訊據被告丑○○
    ，矢口否認事實三、(二)所述販賣第一級毒品海洛因磚十塊予被告丁○○之犯行，
    並辯稱：被告壬○○介紹伊與被告丁○○認識，係為了被告丁○○要委託伊代辦
    大陸地區假證件之事，但因伊在蘆竹鄉丁○○住處見到毒品，即未答應幫其辦理
    ，被告丁○○、壬○○可能因此懷恨在心而故意誣陷伊云云。經查：
  (一)事實三、(二)所述之犯罪事實，乃被告丁○○於九十一年十月三日凌晨一時七分在
    桃園市○○街十一號一樓大廳為警拘提到案時，警方當場在被告丁○○之身上查
    獲第一級毒品海洛因磚一塊，再經被告丁○○帶同警方至其桃園縣蘆竹鄉○○路
    三一一號十三樓之三居住處搜索，當場查獲包括附表二編號一所示之第一級毒品
    海洛因磚九塊及附表二編號十四所示之點鈔機一台等物。扣案之十塊海洛因磚經
    送鑑定結果，均含有第一級毒品海洛因成分，其中附表一編號一所示之一塊海洛
    因磚淨重三四二．三五公克，純度三七．三四 %，附表二編號一所示之九塊海洛
    因磚合計淨重三二四五．五三公克，純度八三．○二 %，有法務部調查局九十一
    年十一月一日調科壹字第三二○○○一四五五號及九十一年十一月六日調科壹字
    第三二○○○一四五四號鑑定通知書各一份在卷可稽。
  (二)被告丁○○於九十一年十月三日下午一時六分之警詢程序中自白：「（警方在你
    身上起獲標示『雙獅地球標』之一級毒品海洛因磚是何人所有？來源為何？）是
    我所有，該塊一級毒品海洛因磚是我透過綽號『阿賢』之男子（指被告壬○○）
    向其老闆綽號『阿輝』（指被告丑○○）以新臺幣八百萬之代價所購得十塊海洛
    因磚中的一塊。」、「一級毒品海洛因是我購買來之後打算販售予他人以圖利自
    己本身之用‧‧‧」、「一級毒品海洛因磚是我以新臺幣八百萬元之代價透過友
    人『阿賢』向其老闆綽號『阿輝』之男子購得十塊。」、「（你是否願意向警方
    提供有關『阿賢』、『阿輝』涉嫌走私販售一級毒品海洛因磚之情資或渠等二人
    所使用之交通工具？聯絡方式？或帳戶資料？）願意，『阿賢』平時以壹部
    TOYOTA廠牌、一千五百CC之紅色自小客車代步；『阿輝』以一部NISSAN廠牌之黑
    色自小客車代步；另『阿賢』所使用之行動電話為0000000000，『阿
    輝』之行動電話我不知道；另我於十月一日曾將我所申請之第一商業銀行草店尾
    分行帳號00000000000及華南銀行（帳號待查）之金融提款卡交給『
    阿賢』，由『阿賢』轉帳壹佰餘萬至渠之戶頭作為我向他們購買一級毒品海洛因
    之代價，我想警方可從匯款資料查出『阿賢』及『阿輝』之真實身分。」等語，
    警方因而循線於九十一年十月三日晚間十一時五十分至臺北縣汐止市○○路○段
    六一一號前拘提被告壬○○到案，有警方拘提被告壬○○之報告一份在卷可稽。
  (三)被告壬○○經拘提到案後，於九十一年十月四日下午三時十七分之警詢程序中自
    白：伊確曾介紹「阿輝」（指被告丑○○）與被告丁○○認識，雙方於九十一年
    九月三十日晚間十時許在桃園縣蘆竹鄉○○路三一一號十三樓之三被告丁○○居
    住處談妥以八百萬元代價購買十塊海洛因磚，被告丁○○並當場給付連同美金現
    鈔在內折合新臺幣五百九十萬元之代價予「阿輝」，另轉帳十萬元入伊帳戶轉交
    予「阿輝」，九十一年十月一日上午十時許，被告丁○○再給付九十萬元現金予
    「阿輝」，「阿輝」即親赴臺中市拿取海洛因，伊則接受被告丁○○之指示及「
    阿輝」之電話指引，於當日下午駕車至臺中市○○○路與朝富路口附近之客運車
    朝馬轉運站對面路旁向「阿輝」領取該十塊海洛因磚後，返回被告丁○○前開住
    處將海洛因磚交予被告丁○○，被告丁○○另交付金融卡二張請伊轉帳提款共計
    八十六萬元，伊於九十一年十月二日上午將該筆八十六萬元貨款轉交予「阿輝」
    ，同日晚間九時許，被告丁○○、「阿輝」與伊在桃園市○○路○段之可利亞餐
    廳見面，被告丁○○當場給付二十萬元現金給「阿輝」，另交付金融卡一張給伊
    ，囑伊另行提領四萬元現金給「阿輝」，伊於九十一年十月三日晚間八時許撥打
    「阿輝」所使用之0000000000號行動電話欲通知「阿輝」領取四萬元
    尾款，因「阿輝」未接聽，伊乃於行動電話語音信箱內留言：「董仔，你若聽到
    留言，請打電話給我，我要將錢拿給你。」，但伊旋於九十一年十月三日晚間十
    一時五十分在臺北縣汐止市○○路○段六一一號前為警拘提到案，因而未能將尾
    款四萬元交予「阿輝」等情明確，警方再經被告壬○○之指認與引導，於九十一
    年十月四日凌晨三時許至基隆市○○路七七巷五二之一號五樓處拘提被告丑○○
    到案，有警方拘提被告丑○○之報告一份在卷可稽。
  (四)被告丑○○雖矢口否認有此犯行，然被告丁○○、壬○○於九十一年十月四日檢
    察官偵查中當庭與被告丑○○對質，被告丁○○猶當庭堅稱：「（檢察官問：在
    庭這位被告丑○○認識嗎？）認識，他就是賣我海洛因的人，他賣我十塊八百萬
    元。」、「（檢察官問：與他有無仇恨？）沒有，我以前不認識他，是透過『阿
    賢』即壬○○介紹，他說他還有槍，要以十支賣我二百五十萬元。」、「（檢察
    官問：是在庭這位沒錯？你有沒有故意要害他？）沒錯，『阿輝』是他，我沒有
    要害他，之前我沒有害他。」等語；被告壬○○亦當庭堅稱：「（檢察官問：在
    庭這位被告丑○○認識否？如何認識？如何稱呼他？）認識，我在二個月前認識
    他，是去他家認識的，有去過十次，我稱他『輝董』或『阿輝』。」、「（檢察
    官問：有無幫他倆介紹何生意？）有，介紹他們作海洛因毒品交易，用八百萬元
    買十塊，是在丁○○家談的，『高』先拿五百九十萬給在場這位『阿輝』，其他
    的錢及海洛因是隔天才去臺中拿‧‧‧我有去拿十塊海洛因給丁○○，『高』有
    拿錢給我‧‧‧」、「（檢察官問：透過你的是多少錢？）一百十六萬元，都是
    轉帳的，『輝董』總共收了七百九十六萬元，還有四萬元在我那邊。」等語，嗣
    被告壬○○於九十一年十月五日檢察官向本院聲請羈押之調查庭訊中亦自白：「
    （法官問：對你的警訊筆錄及檢察官偵訊筆錄有何意見？提示並告以要旨）都是
    事實。」、「（法官問：丁○○是向何人購買十塊海洛因磚？花了多少錢？你做
    了何事？）丁○○是向『阿輝』即是十月四日警方所查獲的丑○○，我在檢方已
    經指認過了，丁○○花了八百萬元買的，其中的四萬元還沒有交錢，還在我那裡
    ‧‧‧是我介紹丁○○向丑○○購買海洛因的，丁○○說要給我工錢，他沒有說
    要給我多少錢，事成後也沒有給我錢，丁○○他說要囤貨要賣。」等語不諱；被
    告丁○○更於九十一年十月八日之警詢中進一步自白上情不諱，雖被告丁○○於
    該次警詢中供稱係於「九十一年九月二十九日晚間至三十日凌晨間」與被告丑○○談妥以八百萬元購買十塊海洛因磚，該時點與被告壬○○所供述之「九十一年
    九月三十日晚間」稍有出入，惟衡諸被告壬○○乃實際出面聯絡被告丁○○與丑
    ○○見面之人，並於交易過程中分擔自被告丁○○之帳戶轉帳提款支付予被告丑
    ○○，及駕車至臺中市向被告丑○○領取十塊海洛因磚等重要行為，理應對交易
    過程之時間點記憶較為清晰，而被告丁○○因接受被告壬○○之安排會面並指揮
    被告壬○○實際分擔重要交易行為，難免對於時間點之記憶會隨時間之經過而產
    生誤差，惟此節並無礙於被告丁○○自白確有以八百萬元代價向被告丑○○購買
    十塊海洛因磚等重要構成要件事實之真實性，況且被告丁○○猶於九十二年一月
    二十四日檢察官偵查中自白：「（檢察官問：你向林井、丑○○買的毒品實在否
    ？）實在。」等語，被告壬○○復於本院之調查、審理程序中一再自白確有此一
    事實，互核被告丁○○與壬○○之自白內容，雖有部分小細節之出入，然關於被
    告丁○○確實經過被告壬○○之介紹與被告丑○○認識，並議定以八百萬元代價
    向被告丑○○購買十塊海洛因磚，及被告丁○○陸續付款五百九十萬元、十萬元
    、九十萬元、八十六萬元、二十萬元、四萬元，並由被告壬○○至臺中市向被告
    丑○○領取海洛因磚十塊轉交被告丁○○等重要構成要件事實之過程，則無歧異
    。
  (五)被告壬○○雖曾於本院九十二年四月一日調查時異於往常辯稱：被告丁○○是委
    託被告丑○○辦理大陸假證件，伊所轉交之現金八十六萬元就是辦理假證件之代
    價云云，然被告壬○○此項辯解不僅為被告丑○○所否認，被告丑○○並辯稱未
    曾自被告丁○○或壬○○處取得任何金錢，亦未曾同意幫被告丁○○辦理大陸假
  證件等語，且被告壬○○所供稱辦理大陸假證件之代價亦核與行情價格差距過大
    ，顯不合理。再經本院進一步調查，被告壬○○始於九十二年六月十日本院調查
    時自白：「（法官問：提示轉帳交易明細表何人所有？用途為何？）是我的，是
    我去轉帳的，我不知道是何人的帳戶，是由丁○○交提款卡給我，叫我轉八十萬
    元到我自己的戶頭，隔天再叫我領出來給丑○○，是他交代我付的，說要辦證件
    的錢，我確實有把錢交給丑○○，我還有把交易明細表先給他看，就是為了取信
    他，我是付現金給丑○○，應該還有另外一張明細表不見了，我隔天拿存款簿去
    提八十萬元給丑○○，我真的有交給他。」、「（法官問：為何之前說是付海洛
    因的錢，後來又翻供說是辦證件的錢，究竟實情為何？）確實實情是付海洛因的
    錢，我是因為丑○○在開庭途中一再拜託我不要供出他，他要交保，還說如果我
    一直咬他，我的日子也不好過，我才在中間說是要辦證件的錢，他叫我說是因為
    要辦證件才認識丁○○，至於錢的事都不要說，我真的沒有要害他，他真的是要
    賣海洛因，我也不知道他的來源。」等語，顯見被告壬○○前開辯解是受到來自
    被告丑○○之施壓而一時不知所措所為之虛偽辯解，不足採信。
  (六)此部分之犯罪事實，除被告丁○○、壬○○前開多次自白外，並有附表一編號一
    所示之海洛因磚一塊、附表二編號一所示之海洛因磚九塊、附表二編號十四之點
    鈔機一台、警方在被告壬○○所使用之自用小客車上所查獲之轉帳交易明細表七
    張扣案及本院函請第一商業銀行草店尾分行於九十二年三月十四日以九二一草字
    第四四四號函檢送之被告丁○○帳戶交易明細表一份、華南商業銀行基隆分行於
    九十二年三月十九日以（九二）華基存字第五七號函檢送之被告丁○○帳戶交易
    明細表一份、檢察官勘驗被告壬○○留言於被告丑○○之0000000000
    號行動電話語音信箱之勘驗筆錄在卷足資佐證。衡諸被告丁○○在桃園縣蘆竹鄉
    ○○路三一一號十三樓之三居住處交付合計高達新臺幣五百九十萬元之現金給被
    告丑○○之際，確有使用點鈔機進行清點之需要，且被告壬○○所持有之轉帳交
    易明細表七張所載內容及第一商業銀行草店尾分行、華南商業銀行基隆分行所檢
    送之被告丁○○帳戶交易明細表所載轉帳資料，亦核與被告壬○○所供述之轉帳
    情節相符，各該項客觀物證均足以佐證被告丁○○、壬○○自白內容之真實性。
  (七)至於被告丁○○事後辯稱該十塊海洛因磚係子○○向丑○○買的云云，不僅為被
    告壬○○所否認，亦據證人子○○到庭具結證稱伊當時剛出獄不久，怎可能有資
    力購買十塊海洛因磚等語明確，且該十塊海洛因磚之查獲處確為被告丁○○居住
    使用，被告丁○○亦曾坦言該十塊海洛因磚為其所有一節，均詳如前述，被告丁○○事後所為毫無相關證據足以佐證之辯解顯不足採信；而有關本院不採信被告
    壬○○所為其係基於幫助犯意幫被告丁○○購買十塊海洛因磚之辯解理由，則詳
    如前開理由貳、二、(四)所述；另被告丑○○雖一再辯稱沒有此一犯行云云，惟除
    前述足以證明其犯行之人證、物證外，被告丑○○於檢察官偵查中接受測謊鑑定
    結果，就其否認販賣任何海洛因給丁○○一節，經測試結果呈不實反應，有內政
    部警政署刑事警察局九十二年一月二十三日刑鑑字第○九二○○一六○七四號鑑
    驗結果通知書一份在卷可參，更足徵其辯解不足憑信。
    核前所述，此部分犯罪事實之事證明確，被告丁○○、壬○○、丑○○之犯行均
    堪認定。
四、訊據被告丁○○，矢口否認事實四所述持有第二級毒品之犯行，並辯稱：桃園縣
    蘆竹鄉○○路三一一號十三樓之三並非伊之居住處，該處所搜得之第二級毒品並
    非伊所持有云云。然查：
  (一)桃園縣蘆竹鄉○○路三一一號十三樓之三確為被告丁○○之居住處一節，已詳如
    前述，且被告丁○○於九十一年十月三日檢察官偵查中亦自白稱：「三百多顆搖
    頭丸（指附表二編號八所示之物）是綽號『槓龜』寄託我賣，那是在今年八月間
    的事，膠囊三百三十顆（指附表二編號九所示之物，數量應為三百三十五顆之誤
    ）、藥丸空殼三十九顆（指附表二編號十所示之物）都是『槓龜』拿給我的‧‧
    ‧」等語，又附表二編號六所示大麻煙草經送鑑驗結果，確實含有第二級毒品大
    麻成分，煙草重一．八二公克，有法務部調查局九十一年十月二十三日調科壹字
    第三二○○○一四五六號鑑定通知書一份在卷可稽；附表二編號七所示種子二包
    （扣案物品清單誤載為罌粟種子）經送鑑驗結果，確實含有第二級毒品大麻成分
    ，重四．三八公克，有法務部調查局九十一年十月三十日調科壹字第三二○○○
    一四五七號鑑定通知書一份在卷可稽；附表二編號八所示藥丸經送鑑驗結果，確
    實含有第二級毒品甲基安非他命等成分，附表二編號九所示膠囊經送鑑驗結果，
    確實含有第二級毒品甲基安非他命、二亞甲基雙氧安非他命等成分，有內政部警
    政署刑事警察局九十二年二月十二日刑鑑字第○九二○○一九○六九號鑑驗通知
    書一份在卷可稽，顯見扣案如附表二編號六、七、八、九所示之第二級毒品及大
    麻種子均在被告丁○○受託寄藏之管領持有狀態下，是被告丁○○辯稱該批第二
    級毒品非伊所持有云云，不足採信。此部分犯罪事實之事證明確，被告丁○○持
    有第二級毒品之犯行堪可認定。
  (二)至於公訴人認被告丁○○係基於販賣意圖而持有第二級毒品一節，則為告丁○○
    所否認，而揆諸前述，有關被告丁○○持有該批毒品之際是否有販賣意圖一節，
    除其於偵查中一次不甚詳盡之自白外（該次自白並未進一步說明被告丁○○是否
    同意幫槓龜代售？要以如何之方式？如何之價格代售？事後如何與槓龜朋分代售
    利益？槓龜為何要寄託被告丁○○代售？），並無其他相關人證（如綽號「槓龜
    」之證人己○○）或物證（如相關委託寄賣之文件資料）足以佐證被告丁○○自
    「槓龜」處無償取得而持有該批毒品係基於販賣之意圖，是其意圖販賣而持有第
    二級毒品罪嫌尚有不足，附此敘明。
五、訊據被告丁○○，矢口否認事實五、(一)所述未經許可無故持有附表三所示槍彈之
    犯行，並辯稱：該批槍彈是辛○○所有，因辛○○與檢警交換條件，才供出該批
    槍彈位置並誣稱係伊所有云云。惟查：
  (一)該部分犯罪事實乃證人辛○○於九十一年八月七日主動向警方供稱：「（你前於
    八月五日本局借提詢問供稱：有一批槍械情報要提供本局是否實在？）實在。」
    、「（何人擁有槍械？）是我藝品店的客戶，綽號叫『崇勝』之男子。」、「（
    『崇勝』所持有之槍械係何種類？數量有多少？）我只聽到他說他有槍而已，至
    於是何種類及數量我不清楚。」、「『崇勝』所持有之槍械是隨身帶著還是藏放
    在他處？）『崇勝』有無隨身攜帶槍械我不知道，但我曾無意間聽到他說槍藏在
    五堵國小前，我隱約中還聽到『草欉』、『菜園』、『橋墩』、『施工物品』等
    字句，但我走近時，他們就停止交談。」、「（跟『崇勝』前去你店裡之男子你
    是否認識？）不認識，以前也沒見面過，他到我店裡選購藝品時才第一次見面，
    『崇勝』介紹時，只說他是陳先生。」、「經我當場指認，編號二之檔案照片之
    男子，即是我在筆錄中稱持有槍械之『崇勝』（丁○○，男，五十八年四月二十
    七日生，身分證統一編號Ｚ000000000）」、「（你是於何時？何地聽
    到丁○○與『陳先生』在談論槍械之事？）約在本（九十一）年四月中旬的某天
    中午，丁○○帶陳先生到我所開的藝品店（本市○○路七十三號）欲選購藝品，
    我向他們介紹藝品時，我就請他們泡茶區泡茶、聊天，期間我到辦公室拿東西時
    ，順便抽菸，無意中聽到他們談起槍械之事（辦公室為開放空間，與泡茶區只隔
    一片玻璃）。」、「（你為何要向警方舉發此事？）因為槍械危害社會治安很大
    ，加上貴局長官鼓勵我要勇於舉發不法事情，以減少犯罪事情發生，所以我才想
    起此事。」、「（以上所言是否實在？有無其他意見？）實在，槍械乙事是我主
    動舉發的，請貴單位詳查。」等語，警方旋即出動多名警力前往五堵國小對面新
    台五線橋下草欉內進行大規模搜索，搜索良久始在其中一處橋樑與橋墩接縫處搜
    得附表三所示槍彈，有附表三所示槍彈扣案及現場搜索照片三十二張附卷足資佐
    證。且扣案槍彈經送鑑驗結果：附表三編號一所示槍枝一枝（槍枝管制編號00
    00000000）係南非REUTECHDEFENCE INDUSTRIES製PROTECTA BULLDOG 型
    口徑12GAUGE 之制式滾筒式霰彈槍（即獵槍），機械性能良好，認具殺傷力；附
    表三編號二所示子彈二十四顆均係12GAUGE 制式霰彈，均具殺傷力；附表三編號
    三所示槍枝一枝（槍枝管制編號0000000000）係奧地利GLOCK 廠製27
    型口徑0.40吋之制式半自動手槍，機械性能良好，認具殺傷力；附表三編號四所
    示槍枝一枝（槍枝管制編號0000000000）係美國COLT廠製1911A1型口
    徑0.45吋之制式半自動手槍，機械性能良好，認具殺傷力；附表三編號五所示子
    彈八顆均係口徑九MM制式子彈，均具殺傷力；附表三編號六所示子彈二顆均係口
    徑0.45吋制式子彈，均具殺傷力；附表三編號七所示子彈五顆均係口徑0.40吋制
    式子彈，均具殺傷力，有內政部警政署刑事警察局九十一年八月二十日刑鑑字第
    ○九一○二一一六五四號槍彈鑑定書一份在卷可參。
  (二)另警方於九十一年十月二十九日就此部分犯罪事實詢問被告丁○○時，被告丁○○亦自白稱：「（本局根據辛○○之供詞，於九十一年八月七日十八時許在本市
    五堵國小對面新台五線橋樑及橋墩接縫處查獲槍械乙批，該批槍械是否為你所藏
    放的？）是的。」、「（你藏放在該處的槍械共有幾把？槍械種類為何？）我知
    道共有三把槍，但種類我不清楚。」、「（你前稱該三把槍是你所藏放的，為何
    會不知道槍枝種類？）我曾打開放槍的包包來看，但只看到三把槍但沒有拿出來
    ，所以不知道槍的種類。」、「（該三把槍是放在何種包包內？）是一只黑色的
    手提帆布袋，旁邊有某種運動廠牌的標誌（白色類似打勾狀）。」、「（你當初
    所看到的該三把槍其外觀、形狀為何？是長槍還是短槍？有無子彈？）當初我所
    看到的是一把長槍、二把短槍，該把長槍的形狀很奇怪，中間有一個大圓筒我沒
    見過該種槍，有無子彈我不清楚。」、「（該三把槍來源為何？）是我前述陳姓
    友人（男的）交給我保管的。」、「（該陳姓男子為何會將該批槍械交給你保管
    ？）當時他告訴我他有卡到案件，要到大陸去避風頭，所以先交給我代為保管。
    」、「（該批槍械是在何時、何處交給你的？）是在九十一年四月份（詳細日期
    我不記得）在基隆市○○路辛○○所開設的藝品店外面，他從他開來的一部小客
    車上拿出來的。」、「（藏槍地點是何人決定的？）是我決定的，但我有跟他商
    量過。」、「（你拿到該槍後隔幾天才去藏放？）當天晚上就拿去藏放了。」、
    「（該藏槍地點位置甚高，你是如何放上去的？）因現場有施工的物料，我是先
    爬上磚塊再用木料墊腳放上去的。」、「（該批槍械是否為你或辛○○所有，你
二人為規避刑責才將所有人推給陳姓男子？）沒有，該批槍械確為陳姓男子所有
    。」、「（那為何辛○○會知道你將該批槍械藏在前述之地點？）可能是我和陳
    姓男子當時在他店內討論藏槍地點時被他聽到。」、「（警方現提供在現場所查
    獲之該三把槍枝照片予你指認該三把槍是否為在筆錄中所稱陳姓男子交給你保管
    之槍械？）是的。」等語明確，被告丁○○之自白內容不僅甚為詳盡，且核與證
    人辛○○證述其於店內耳聞被告丁○○與陳姓男子討論藏槍位置等情節大致相符
    ，並有扣案證物足為佐證。
  (三)被告丁○○嗣雖辯稱：該批槍彈是辛○○所有，因辛○○與檢警交換條件，警方
    同意將辛○○的毒品勒戒從八月延到十一月，如此一來辛○○的前案假釋就可以
    不被撤銷，辛○○為此才供出該批槍彈位置並誣稱係伊所有云云，然證人辛○○
    於本院九十二年四月八日調查時當庭具結證稱：「（檢察官詰問證人：是在何種
    情形下向警方供出該批槍械？）我當時有槍砲案件在地檢偵辦中，警方問我有無
    線索提供或報繳，我後來想到一條線索才跟警察講，我是主動跟警察講。」、「
    （檢察官詰問證人：警察叫你提供線索有無給你好處？）沒有，只說提供線索對
    社會治安有幫助，而且對我本身也沒有影響，所以警方也沒有勉強我，我要講不
    講都可以。」、「（法官問：是否主任檢察官與你交換條件？）根本沒有關係，
    我的假釋早被撤銷，我現在就是在執行假釋的殘刑，不能隨便冤枉主任檢察官。
    丁○○這樣說，那我就承認這個槍都是我的沒有關係，當初我是主動提供線索，
    根本沒有什麼關係。」、「我不必故意害他，我本來就有槍砲案，如果我當初承
    認這批槍械是我的，頂多只是連續犯加重，不必故意再去犯一條誣告罪，我現在
    也很後悔提供線索，而且當時我在地檢的委任律師就是趙元昊律師，我當時也請
    律師轉告丁○○說我要交這條線索出來，趙律師當時也有勸我不要隨便交線索，
    但後來我想想還是交了，我所犯的罪都已被移送了，（主任檢察官對我）沒有特
    別之處。」等語明確，況且當初警方也曾懷疑該批槍械是否為辛○○所有而故意
    構陷被他人，故於前開警詢過程中特別詢問被告丁○○：「該批槍械是否為你或
    辛○○所有，你二人為規避刑責才將所有人推給陳姓男子？」，被告丁○○猶堅
    決回答：「沒有，該批槍械確為陳姓男子所有。」等語，衡諸該批槍械之藏放位
    置是由證人辛○○向警方供出，證人辛○○自然成為警方懷疑偵查的對象之一，
    證人辛○○若故意構陷被告丁○○，被告丁○○豈有於警詢過程中乖乖配合自白
    而不為絲毫辯駁之理？被告丁○○事後查無實據之空言辯解，不足採信。此部分
    犯罪事實之證據明確，被告丁○○未經許可持有該批槍彈之犯行堪可認定。
  (四)至於公訴人認被告丁○○係幫陳姓男子寄藏附表三所示槍彈一節，經衡諸證人辛○○曾證稱其當場聽聞陳姓男子對被告丁○○宣稱：「你若要用槍，隨時都有」
    等語，佐以被告丁○○亦自白該藏槍地點係其與陳姓男子在辛○○所經營之藝品
    店內一同討論決定等情，足以研判陳姓男子將附表三所示槍彈交予被告丁○○之
    際，有日後與被告丁○○共同持有該批槍彈，並一同決定藏放地點以方便雙方支
    配管領之犯意聯絡，是被告丁○○此部分行為應非僅止於幫陳姓男子寄藏槍彈，
    而係與陳姓男子共同持有附表三所示槍彈，附此敘明。
六、訊據被告高崇盛，矢口否認事實五、(二)所述未經許可持有附表四所示槍彈之犯行
    ，並辯稱：桃園縣蘆竹鄉○○路三一一號十三樓之三並非伊之居住處，其內所搜
    到之槍彈非伊所有，與伊無關云云。然查，桃園縣蘆竹鄉○○路三一一號十三樓
    之三確為被告丁○○之居住處一節，已詳如前述，且被告丁○○於九十一年十月
    三日警詢時自白：「二把槍械及子彈一百二十二顆、彈匣六個是我向高雄一名叫
    做『陳進盛』之男子以新台幣九十萬元購買，並用以防身之用‧‧‧。」、「警
    方於我租屋處查扣之槍枝、子彈、一級毒品海洛因磚等均為我所有，其中兩把槍
    械是於本（九十一）年六月間向高雄地區一名叫做『陳進盛』之友人以新台幣九
    十萬元之代價購得‧‧‧其中ＣＺ七五AUTOMATIC CAL．9 LUGER手槍（槍號已磨
    損）壹把代價新台幣六十五萬，ASTRA GUERNOA SPAIN A-70手槍壹把新台幣二十
    五萬元，子彈則是隨槍附贈‧‧‧」等語，嗣於同日檢察官偵查中亦自白稱：「
    （今日查獲之物皆你所有？）除了三百多顆搖頭丸是綽號『槓龜』寄託我賣，那
    是在今年八月間的事，膠囊三百三十顆、空殼三十九顆都是『槓龜』拿給我的，
    以外毒品及槍枝是我的。」等語明確，又附表四所示槍彈經送鑑驗結果：附表四
    編號一所示槍枝一枝（槍枝管制編號0000000000）係捷克ＣＺ廠七五
    型口徑九mm之制式自動手槍，槍管內具六條右旋來復線，機械性能良好，具殺傷
    力；附表四編號二所示槍枝一枝（槍枝管制編號0000000000）係西班
    牙ASTRA廠A-70型口徑九MM 之制式半自動手槍，槍管內具六條右旋來復線，機械
    性能良好，具殺傷力；子彈一百二十二顆均係口徑九MM制式子彈，均具殺傷力，
    有內政部警政署刑事警察局九十一年十月三十一日刑鑑字第○九一○二八五三九
    四號槍彈鑑定書一份在卷可參，顯見扣案如附表四所示之槍彈均在被告丁○○之
    管領持有狀態下，是被告丁○○辯稱該批槍彈非伊所持有云云，不足採信。此部
    分犯罪事實之事證明確，被告丁○○之犯行堪可認定。
七、訊據被告丙○○，矢口否認事實六所述未經許可持有槍彈之犯行，並辯稱：附表
    五所示槍彈是伊與被告丁○○及證人戊○○一同吃飯時，聽聞被告丁○○告訴證
    人戊○○稱尚智國小那裡有一包東西，伊直覺是違法的東西，所以才主動告訴警
    方去搜索，伊並未持有該批槍彈云云。惟查：訊據被告丁○○，否認有被告丙○○所供述藏放附表五所示槍彈於尚智國小圍牆旁並告知證人戊○○之情事，而證
    人戊○○亦否認被告丁○○曾告知伊有槍彈藏在尚智國小圍牆旁等情。且揆諸附
    表五所示槍彈係被告丙○○於九十一年十月四日凌晨二時許主動告知警方「該槍
    枝目前是置於基隆市○○區○○街三二六號『尚智國小』圍牆旁娃娃車下」後，
    帶同警方至停放於基隆市○○區○○街三二六號尚智國小圍牆外之娃娃車旁，並
    直接對警員稱「在車的後面」一語，警員旋即在娃娃車與圍牆間之縫隙中查獲以
    白色布袋包裝如附表五所示之槍彈，此節業經證人劉金盈（基隆市警察局警員）
    於本院九十二年四月二十二日調查時到庭具結證述明確，並有現場搜索照片十二
    張及被告丙○○於九十一年十月四日之警詢筆錄在卷可參，衡諸該批槍彈藏放位
    置甚不隱密，非一般典型犯罪者所用來藏放違禁物之處所，且扣案槍彈僅以白色
    布袋粗略包裝，並放置圍牆旁地上，他人若不特地撿拾並打開查看，容易誤認係
    一包棄置垃圾，然被告丙○○在此情況下猶能直接對警員明說：「該槍枝目前是
    置於基隆市○○區○○街三二六號『尚智國小』圍牆旁娃娃車下」、「在車的後
    面」等語，並於帶同警方前往取槍前，明確對警方供稱：「（是何種型式之槍枝
    ？共有幾把？）型式是烏茲衝鋒槍壹支。」等語，顯見被告丙○○絕非僅止於聽
    聞他人提及該處藏有不明物品，而係確實持有該批槍彈，且扣案槍彈經送鑑驗結
    果：附表五編號一所示槍枝一枝（槍枝管制編號0000000000）係以色
    列IMI廠UZI PISTOL 型口徑九MM之制式自動手槍，槍管內具六條右旋來復線，機
    械性能良好，認具殺傷力；附表五編號二所示子彈五顆均係口徑九MM制式子彈，
    均具殺傷力，有內政部警政署刑事警察局九十一年十月三十一日刑鑑字第○九一
    ○二八五三九四號槍彈鑑定書一份在卷可參，是被告丙○○辯稱伊未持有附表五
    所示槍彈云云，不足採信。此部分犯罪事實之事證明確，被告丙○○之犯行堪可
    認定。
八、論罪科刑部分：
  (一)核被告丁○○如事實二所示之行為，係犯毒品危害防制條例第八條第一項之轉讓
    第一級毒品罪，其為轉讓而持有第一級毒品之低度行為，已為轉讓第一級毒品之
    高度行為所吸收，不另論罪。公訴人雖認被告丁○○此部分行為係涉犯毒品危害
    防制條例第四條第一項之販賣第一級毒品罪嫌，然本院所據以認定之理由已詳如
    理由貳、一所述，而公訴人所起訴被告丁○○交付海洛因予證人癸○○之基本事
    實核與本院所認定之犯罪事實相同，經當庭諭知被告丁○○本院所認定之罪名後
    ，依法變更公訴人之起訴法條。又被告丁○○先後二次轉讓第一級毒品行為之時
    間緊接，所犯罪名及構成要件均相同，顯係基於概括犯意反覆為之，為連續犯，
    應依法論以一轉讓第一級毒品罪，並加重其刑；核被告丁○○如事實三所示之行
    為，係犯毒品危害防制條例第四條第一項之販賣第一級毒品罪，其為販賣而持有
    第一級毒品之低度行為，已為販賣第一級毒品之高度行為所吸收，不另論罪。被
    告丁○○、壬○○與共犯戊○○就事實三、(一)所示犯行有犯意聯絡及行為分擔，
    均為共同正犯，被告丁○○、壬○○就事實三、(二)所示犯行有犯意聯絡及行為分
    擔，均為共同正犯。被告丁○○先後二次販賣第一級毒品行為之時間緊接，所犯
    罪名及構成要件均相同，顯係基於概括犯意反覆為之，為連續犯，應依法論以一
    販賣第一級毒品罪；核被告丁○○如事實四所示之行為，係犯毒品危害防制條例
    第十一條第二項之持有第二級毒品罪、第十四條第四項之持有大麻種子罪。公訴
    人雖認被告丁○○此部分行為係涉犯毒品危害防制條例第五條第一項之意圖販賣
    而持有第二級毒品罪嫌，然本院所據以認定之理由已詳如理由貳、四所述，而公
    訴人所起訴被告丁○○持有第二級毒品之基本事實核與本院所認定之犯罪事實相
    同，經當庭諭知被告丁○○本院所認定之罪名後，依法變更公訴人之起訴法條。
    又被告丁○○一行為同時觸犯該二罪名，為想像競合犯，應依法從一重之持有第
    二級毒品罪處斷；核被告丁○○如事實五、(一)所示之行為，係犯槍砲彈藥刀械管
    制條例第七條第四項之未經許可持有手槍罪、第八條第四項之未經許可持有獵槍
    罪、第十二條第四項之未經許可持有子彈罪，公訴人雖認被告丁○○此部分行為
    係涉犯槍砲彈藥刀械管制條例第七條第四項之未經許可寄藏手槍罪嫌、第十二條
    第四項之未經許可寄藏子彈罪嫌，然本院所據以認定之理由已詳如理由貳、五所
    述，而公訴人所起訴被告丁○○持有槍彈之基本事實核與本院所認定之犯罪事實
    相同，經當庭諭知被告丁○○本院所認定之罪名後，依法變更公訴人之起訴法條
    。被告丁○○與陳姓男子就此部分犯行有犯意聯絡及行為分擔，均為共同正犯。
    又被告丁○○一行為同時觸犯該三罪名，為想像競合犯，應依法從一重之未經許
    可持有手槍罪處斷；核被告丁○○如事實五、(二)所示之行為，係犯槍砲彈藥刀械
    管制條例第七條第四項之未經許可持有手槍罪、第十二條第四項之未經許可持有
    子彈罪，被告丁○○一行為同時觸犯該二罪名，為想像競合犯，應依法從一重之
    未經許可持有手槍罪處斷。又被告丁○○先後二次未經許可持有手槍犯行（即事
    實五之(一)、(二)所示）之時間緊接，所犯罪名及構成要件均相同，顯係基於概括犯
    意反覆為之，為連續犯，應依法論以一未經許可持有手槍罪，並加重其刑。被告
    丁○○所犯轉讓第一級毒品罪、販賣第一級毒品罪、持有第二級毒品罪及未經許
    可持有手槍罪間之犯意各別、行為互殊、構成要件迥異，應予分論併罰。
  (二)核被告壬○○如事實三所示之行為，係犯毒品危害防制條例第四條第一項之販賣
    第一級毒品罪，其為販賣而持有第一級毒品之低度行為，已為販賣第一級毒品之
    高度行為所吸收，不另論罪。被告壬○○、丁○○與共犯戊○○就事實三、(一)所
    示犯行有犯意聯絡及行為分擔，均為共同正犯，被告壬○○、丁○○就事實三、
    (二)所示犯行有犯意聯絡及行為分擔，均為共同正犯。被告壬○○先後二次販賣第
    一級毒品行為之時間緊接，所犯罪名及構成要件均相同，顯係基於概括犯意反覆
    為之，為連續犯，應依法論以一販賣第一級毒品罪。
  (三)核被告丑○○如事實三、(二)所示之行為，係犯毒品危害防制條例第四條第一項之
    販賣第一級毒品罪。其為販賣而持有第一級毒品之低度行為，已為販賣第一級毒
    品之高度行為所吸收，不另論罪。
  (四)核被告丙○○如事實六所示之行為，係犯槍砲彈藥刀械管制條例第七條第四項之
    未經許可持有手槍罪、第十二條第四項之未經許可持有子彈罪，被告丙○○一行
    為同時觸犯該二罪名，為想像競合犯，應依法從一重之未經許可持有手槍罪處斷
    。
  (五)查被告丁○○曾於八十九年間，因過失致死案件經本院判處有期徒刑五月確定，
    並於八十九年六月二十六日易科罰金執行完畢，有臺灣高等法院被告全國前案紀
    錄表在卷可稽，其於前案有期徒刑執行完畢後，五年內再犯本案轉讓第一級毒品
    罪、販賣第一級毒品罪、持有第二級毒品罪未經許可持有手槍罪，均為累犯，應
    依法就其所犯轉讓第一級毒品罪及未經許可持有手槍罪部分遞加重其刑，就持有
    第二級毒品罪部分加重其刑（至於販賣第一級毒品罪之法定本刑為死刑或無期徒
    刑，依法不得加重）。
  (六)按「犯第四條第一項至第三項‧‧‧之罪，供出毒品來源，因而破獲者，得減輕
    其刑。」毒品危害防制條例第十七條定有明文。經查：事實三、(一)所述被告丁○○、壬○○與共犯戊○○共同意圖營利而販入第一級毒品海洛因磚四塊之來源，
    係警方經由被告壬○○之供述而破獲出售該四塊海洛因磚之另案被告甲○○與林
    井，有被告壬○○之警詢筆錄與警方拘提甲○○、林井之資料附卷可稽，且被告
    甲○○、林井均經本院另案判處罪刑在案，有本院九十一年度重訴字第二○號刑
    事判決書在卷可參；另事實三、(二)所述被告丁○○、壬○○共同意圖營利而販入
    第一級毒品海洛因磚十塊之來源，係警方經由被告丁○○、壬○○之供述而破獲
    出售該十塊海洛因磚之被告丑○○，有被告丁○○、壬○○之警詢筆錄與警方拘
    提被告丑○○之資料附卷可稽，被告丑○○並經本院判處罪刑在案，檢察官亦據
    此請求依毒品危害防制條例第十七條之規定減輕其刑，本院審酌上情，依法就被
    告丁○○、壬○○所共犯販賣第一級毒品罪部分減輕其刑，亦即法定本刑死刑部
    分減輕為無期徒刑或為十五年以下十二年以上有期徒刑，無期徒刑部分減輕為七
    年以上有期徒刑。
  (七)爰審酌被告丑○○雖無前科，有臺灣高等法院被告全國前案紀錄表在卷可稽，本
    次卻因貪圖販賣第一級毒品海洛因之鉅額暴利，枉顧我國國民之身心健康及社會
    純良風氣，一次販賣多達十塊第一級毒品海洛因磚予被告丁○○等人，且犯後未
    見悔意；而被告丁○○、壬○○均有販賣毒品前科，有臺灣高等法院被告全國前
    案紀錄表在卷可稽，猶未見悔改，復貪圖不法利益，連續二次共販入多達十四塊
    之第一級毒品海洛因磚以囤貨伺機販售他人營利，犯行愈趨惡劣，對社會治安及
    國民身心健康影響至鉅，且被告丁○○另持有大批火力強大之制式槍彈，對社會
    秩序構成莫大危害，犯後雖曾於警詢、偵查時坦承犯行不諱，惟於本院調查、審
    理中則極盡飾詞卸責之能事，未見悔意，而被告壬○○則能於犯後自始坦承犯行
    不諱，深具悔意，態度良好；另被告丙○○曾有違反槍砲彈藥刀械管制條例前科
    ，有臺灣高等法院被告全國前案紀錄表在卷可稽，未能悔改，本次復持有制式槍
    彈，危害社會安全甚鉅，及其雖未坦承犯行，卻能帶同警方取出其所持有之制式
    槍彈，阻止進一步之危害發生等一切情狀，分別量處如主文所示之刑，並就被告
    丁○○連續販賣第一級毒品部分宣告褫奪公權終身，就被告壬○○部分宣告褫奪
    公權五年，就被告丑○○部分宣告褫奪公權終身，又被告丑○○販賣第一級毒品
    海洛因獲利八百萬元，為違反毒品危害防制條例第四條第一項販賣第一級毒品海
    洛因之犯罪所得，依同條例第十九條第一項之規定應予沒收，如全部或一部不能
    沒收時，以其財產抵償之，另就被告丁○○連續販賣第一級毒品部分及連續未經
    許可持有手槍部分、就被告丙○○部分均併諭知罰金易服勞役之折算標準，同時
    就被告丁○○部分合併定其應執行之刑。
  (八)扣案如附表一編號一所示海洛因磚一塊、附表二編號一所示海洛因磚九塊、附表
    二編號二所示海洛因十三包、附表二編號六所示大麻煙草一．八二公克、附表二
    編號七所示大麻種子二包、附表二編號八所示含有第二級毒品甲基安非他命等成
    分之藥丸三百二十五顆（原扣案三百三十顆，鑑驗用罄五顆，剩餘三百二十五顆
    ）、附表二編號九所示含有第二級毒品甲基安非他命、二亞甲基雙氧安非他命等
    成分之膠囊三百三十顆（原扣案三百三十五顆，鑑驗用罄五顆，剩餘三百三十顆
    ），均應依毒品危害防制條例第十八條第一項前段之規定併予宣告沒收銷燬之。
    附表一編號八所示殘留有第一級毒品海洛因及第二級毒品甲基安非他命等成分之
    電子秤一台、附表二編號十一所示殘留有第一級毒品海洛因及第二級毒品甲基安
    非他命等成分之電子秤一台、附表二編號十二所示殘留有第一級毒品海洛因成分
    之研磨機四台，均因其上所殘留之毒品成分難與物之本體悉數分離，爰全部依毒
    品危害防制條例第十八條第一項前段之規定併予宣告沒收銷燬之。附表一編號九
    所示之代醣三罐、附表一編號十所示之葡萄糖一罐、附表二編號四所示之葡萄糖
    一袋均為被告丁○○所有，供販賣海洛因時摻入其中所用之物，應依刑法第三十
    八條第一項第二款之規定宣告沒收。附表三所示之槍枝、子彈，除附表三編號六
    所示扣案子彈均經鑑驗試射完畢，已無剩餘外，其餘均屬違禁物，應依刑法第三
    十八條第一項第一款之規定併予宣告沒收。附表四所示之槍枝、子彈含彈匣及附
    表五所示之槍枝、子彈，均屬違禁物，應均依刑法第三十八條第一項第一款之規
    定併予宣告沒收。
  (九)扣案如附表一編號二、三、五、六、十一、十二、附表二編號三、五、十三、十
    五所示之物，均核與被告本案犯行無關，不得併予宣告沒收。附表一編號四、七
    所示之偽造證件，因經本案判決公訴不受理在案，亦不得於本案併予宣告沒收。
    附表二編號十所示含有第三級毒品愷他命成分之藥丸空殼三十五顆，因被告丁○○持有第三級毒品部分不另為無罪判決之諭知（詳後述），亦不得併予本案宣告
    沒收銷燬。附表二編號十四所示之點鈔機一台，雖係供被告丁○○販賣海洛因所
    用，然經被告丁○○自白係友人「槓龜」所有，本案復查無其他證據足證該台點
    鈔機係被告丁○○所有，故不併予宣告沒收。另警方於被告丑○○住處搜索所得
    之物，均無證據證明與本案犯行有關，不得併予宣告沒收；警方於被告壬○○住
    處及車上搜索所得之物，除轉帳交易明細表七張外，均無證據證明與本案犯行有
    關，不得併予宣告沒收，至於該七張轉帳交易明細表雖為被告壬○○自被告丁○○帳戶轉帳給付購買海洛因價款所取得之收據，惟非屬被告丁○○或壬○○共犯
    販賣第一級毒品海洛因罪所得之物，亦不併予宣告沒收。
、不另為無罪判決諭知部分：
一、(一)公訴意旨略以：被告丁○○於九十年八月間某日，自綽號「槓龜」成年男子處
    取得含有第三級毒品成分之藥丸三百三十顆（即附表二編號八所示之藥丸）、膠
    囊三百三十五顆（起訴書誤載為三百三十顆，即附表二編號九所示之膠囊）及藥
    丸空殼四十顆（起訴書誤載為三十九顆，即附表二編號十所示之藥丸空殼），並
    意圖販賣而持有之，因認被告丁○○另涉犯毒品危害防制條例第五條第三項意圖
    販賣而持有第三級毒品罪嫌。
    (二)訊據被告丁○○，否認有此部分犯行，並辯稱扣案如附表二編號八所示之藥丸
    三百三十顆、編號九所示之膠囊三百三十五顆及編號十所示之藥丸空殼四十顆均
    非伊所持有，亦無販賣之意圖等語。而公訴人之認被告丁○○涉犯此部分罪嫌，
    係以被告丁○○於偵查中之自白為主要論據。
    (三)經查，扣案如附表二編號八所示之藥丸三百三十顆、編號九所示之膠囊三百三
    十五顆及編號十所示之藥丸空殼四十顆確為被告丁○○所持有而為警搜索查獲一
    節，已詳如前述（見理由四），且經送鑑驗結果，附表二編號八所示之藥丸、附
    表二編號九所示之膠囊及附表二編號十所示之藥丸空殼確實均含有第三級毒品愷
    他命成分，有前開內政部警政署刑事警察局九十二年二月十二日刑鑑字第○九二
    ○○一九○六九號鑑驗通知書一份在卷可稽。而被告丁○○雖曾於九十一年十月
    三日檢察官偵查中自白稱：「三百多顆搖頭丸（指附表二編號八所示之物）是綽
    號『槓龜』寄託我賣，那是在今年八月間的事，膠囊三百三十顆（指附表二編號
    九所示之物，數量應為三百三十五顆之誤）、藥丸空殼三十九顆（指附表二編號
    十所示之物）都是『槓龜』拿給我的‧‧‧」等語，然其嗣後即一再否認有販賣
    之意圖，是有關被告丁○○就該批毒品是否有販賣意圖一節，除其於偵查中一次
    不甚詳盡之自白外（該次自白並未進一步說明被告丁○○是否同意幫槓龜代售？
    要以如何之方式？如何之價格代售？事後如何與槓龜朋分代售利益？槓龜為何要
    寄託被告丁○○代售？種種疑點），並無其他相關人證（如綽號「槓龜」之證人
    己○○）或物證（如相關委託寄賣之文件資料）足以佐證被告丁○○自「槓龜」
    處無償取得而持有該批毒品係基於販賣之意圖，是其意圖販賣而持有第三級毒品
    罪嫌尚有不足，至於被告丁○○單純持有第三級毒品之行為則為毒品危害防制條
    例所不罰，惟公訴人認被告丁○○此部分犯行與其他經起訴並判處罪刑之持有第
    二級毒品部分（公訴人本起訴意圖販賣而持有第二級毒品罪嫌，經本院變更起訴
    法條為持有第二級毒品罪）有一行為同時觸犯二罪名之想像競合犯裁判上一罪關
    係，故本院爰不另為無罪判決之諭知。
二、(一)公訴意旨略以：九十一年六月中旬，被告丁○○在基隆市○○區○○街五十一
    巷九之三號四樓乙○○（另案經臺灣高等法院判決在案）住處，將巴西TAURUS廠
    製制式九MM半自動手槍（槍枝管制編號一一二一六九九二）一枝、改造手槍
    二枝（槍枝管制編號0000000000、0000000000）及改造子
    彈十四顆交予乙○○保管，乙○○取得該枝制式手槍後，將該槍藏匿於住處附近
之萬善祠左邊屋簷內，另二枝改造手槍及十四顆子彈則藏匿於乙○○住處內，因
    認被告丁○○涉犯槍砲彈藥刀械管制條例第七條第四項未經許可持有手槍罪嫌、
    第十二條第四項未經許可持有子彈罪嫌。
    (二)訊據被告丁○○，堅決否認有此部分犯行，並辯稱：伊從未攜任何槍彈至乙○○住處，乙○○與伊素有冤仇，是乙○○故意誣陷伊等語。而公訴人之認被告丁○○涉嫌此部分犯行，係以證人乙○○於偵查中之證言為主要論據。
    (三)經查，證人乙○○雖曾於本案檢察官九十一年八月六日偵查時證稱：「（檢察
    官問：九十一年六月中旬，你說何人拿槍到你那兒寄放？）是高崇聖（應為丁○○之誤），外號叫『崇聖』或『中聖』。」、「（檢察官問：提示丁○○口卡，
    認識否？）認識，他是丁○○，他是我小時候當學徒時，他是我老闆的兒子，槍
    就是他拿去我那兒寄放的。」等語，然證人乙○○於其自身經檢察官提起公訴之
    案件中（偵查案號：臺灣基隆地方法院檢察署九十一年度偵字第二四○八、二七
    八五號，一審案號：本院九十一年度訴字第四三九號，二審案號：臺灣高等法院
    九十二年度上訴字第二六一號），則前後數度供詞不一，其於該案警詢時初供稱
    ：「（二把改造手槍及子彈十四發是如何購買？）是朋友綽號『國隆』寄放在我
    這裡。」、「（國隆是何時地將二把改造手槍及子彈十四發交付給你？國隆真實
    姓名年籍為何？有無仇恨？）是兩、三年前國隆在醫院拿給我的，當時我住院，
    我只知道他是市場口國隆，其他我不知道，沒有仇恨。」等語，嗣後改口供稱：
    「我總共持有三把槍，但這些槍都是『崇勝』的，二把改造的已於今（九十一）
    年六月二十六日為第四分局查獲，另一把我已還給『崇勝』。」等語，旋又改稱
    ：「我共持有三把槍，二把改造的已於今（九十一）年六月二十六日為第四分局
    查獲，這部分是事實，另一把制式手槍我是藏在我家山上（往紅淡山方向）一家
    『萬善祠』裡，我並沒還給『崇聖』。」、「（剛剛於今十八日下午十九時三十
    分許你帶同警方至基隆市○○街五十一巷底『萬善祠』左邊屋簷內查獲一把制式
    手槍，是不是你先前所提之手槍？）是的。」「（這把槍你從何得來？）就是於
    九十一年五月間（詳細日期不記得）我與本市『獅球嶺』綽號『憨忠』發生糾紛
    時，我向『崇聖』借來防身用的。」、「（那你為何要將這把槍藏匿於『萬善祠
    』裡？）當時我被通緝，家裡不敢回去，四處藏匿，居無定所，所以想到將該把
    槍藏在山上廟裡，那裡人煙稀少，而且我藏得很隱密，不會讓人發現。」等語；
    於該案偵查時則供稱：「（扣案之海洛因、注射針筒、槍枝及子彈等物是你的？
    ）前二樣是我的，槍彈是『國隆』寄放在我那裡，二、三年前寄放。」等語，嗣
    又改稱：「那些東西都是高崇聖的。」、「是『高』在今年六月中拿一旅行袋來
    ，我有去偷看，裡有三支，隔天『高』來拿走一支，不久警察就來了。」等語；
    於該案一審調查時則供稱：「（對起訴書之犯罪事實有何意見？）槍不是我的，
    三把槍都是丁○○的，六月初的時候他拿二支改造手槍來我家，放在基隆市○○
    區○○街五十一巷九之三號四樓，當天因為我毒癮發作，他來我知道‧‧‧隔天
    我清醒才發現他有放二支槍在我家，我馬上去找他，但找不到，我害怕我就把他
    放在林美蓮的皮包內藏在我房間內。」、「（另外巴西一支槍如何來？）是警察
    借提問我筆錄的時候，我配合警察，我知道丁○○有槍，我也不知道槍在哪裡，
    跟我沒有關係，是警方借提時查獲丁○○的小弟戊○○，他供出的。」等語，旋
    又改稱：「巴西制式手槍我是檢舉戊○○所有，不知道為何變成我的，改造手槍
是丁○○放在我家的，但他沒有經過我同意，我不知道高放槍在我家。」「如果
    巴西制式手槍是我的，我第一次就把三把槍一起拿出來，不會第二次借提時才跑
    出這把槍，這把槍是戊○○的。」等語；於該案二審調查時則供稱：「對於改造
    手槍兩支部分我不否認，但是萬善祠的部分真的不是我的，確實是有丁○○這一
    個人，我真的沒有收藏起來，制式的部分我真的沒有碰過，那是高他寄放在我家
    裡，但是他之後卻栽贓在我的身上。」等語，證人乙○○歷次供述情節不僅不一
    致，且出入甚鉅，而被告丁○○自警詢、偵查及本院調查、審理中均一再否認有
    此情事，復無其他積極證據足以佐證，自不得單憑證人乙○○前後反覆不一致之
    證言內容，即推斷該批槍彈為被告丁○○所有並寄藏在證人乙○○處，此外復查
    無其他積極證據足證被告丁○○涉犯持有該批槍彈之犯行，惟公訴人認被告丁○○此部分犯行與其他經起訴並判處罪刑之未經許可持有槍彈部分有連續犯之裁判
    上一罪關係，故本院爰不另為無罪判決之諭知。
三、(一)公訴意旨略以：被告丁○○於九十一年九月間某日，在桃園縣桃園市○○街十
    一號五樓之六居住處，將其所有如附表五所示機械性能良好，具殺傷力之槍彈出
    借予被告丙○○，因認被告丁○○涉犯槍砲彈藥刀械管制條例第七條第四項未經
    許可持有手槍罪嫌、第十二條第四項未經許可持有子彈罪嫌。
    (二)訊據被告丁○○，否認有此部分犯行，並辯稱：伊並未持有附表五所示槍彈，
    亦未出借槍彈予被告丙○○等語。而公訴人之認被告丁○○涉嫌此部分犯行，係
    以被告丁○○於警詢時之自白及證人戊○○於警詢時之證言為主要論據。
    (三)惟查，被告丁○○雖曾於九十一年十月八日下午二時三十八分警詢時自白稱：
    「我尚有壹把烏茲衝鋒槍交給丙○○暫時保管。」、「（警方根據丙○○之供稱
    ，於九十一年十月四日在基隆市○○區○○街三二六號尚智國小圍牆旁娃娃車下
    取出壹把烏茲衝鋒槍（含彈匣）、子彈伍發，警方現提示照片供你指認，是否即
    為你交給丙○○暫時保管的烏茲衝鋒槍？）是的。」等語，然被告丁○○此項警
    詢自白核與被告丙○○主動向警方供出藏槍位置時所稱「戊○○是於九十一年九
    月份在他的自小客車車號三Ｎ--六六一一號上告訴我本人的，是丁○○將槍枝交
    給戊○○保管的。」之情節不符，且被告丁○○嗣於檢察官偵查時即全盤否認曾
    持有附表五所示槍彈並出借予被告丙○○之事實，又證人張介雖曾於九十一年十
    月八日警詢時證稱：「據我了解，丙○○是約在九十一年九月中旬某日的晚上在
    桃園市○○街丁○○的住處向他借的，槍械種類據我所知是一把烏茲衝鋒槍。」
    、「（你是如何知道的？）是丙○○於向丁○○借到該把槍後過沒幾天我和他在
    基隆聊天時他跟我說的（當時我和他都在車上，但我已經忘了是在他車上還是在
    我車上）。」等語，然證人戊○○並非在場親見被告丁○○將槍彈借予被告丙○○之直接證人，僅係事後聽聞被告丙○○口述之傳聞證人，其證言依法不具證據
    力，此外復查無其他積極證據足以佐證被告丁○○於警詢自白之真實性，自不得
    單憑被告之自白即推斷其犯行，惟公訴人認被告丁○○此部分犯行與其他經起訴
    並判處罪刑之未經許可持有槍彈部分有連續犯之裁判上一罪關係，故本院爰不另
    為無罪判決之諭知。
肆、移送併辦部分：（九十一年度偵緝字第九三號）
一、移送併辦意旨略以：被告丁○○基於概括之犯意，連續寄藏己○○（另案經通緝
    中）所交付具有殺傷力之槍彈數批，嗣於九十年六月十三日，攜警至基隆市○○
    路二二六巷三十三號地下室車庫內，起出制式烏茲衝鋒槍一把（槍枝管制編號為
    0000000000號）、巴西製制式九○手槍一把（槍枝管制編號為000
    0000000號）、彈匣二個、子彈十一發，又於同年月二十七日，攜警至基
    隆市○○路十五巷一三一號對面橋下貨櫃屋底層，起出奧地利制式九○手槍一把
    （槍枝管制編號為0000000000號）、子彈三發，再於同年七月四日，
    攜警至基隆市○○○路一一三之一號地下室內，起獲改造手槍一把（槍枝管制編
    號為0000000000號）、子彈三發，因認被告丁○○連續涉犯槍砲彈藥
    刀械管制條例第七條第四項未經許可寄藏衝鋒槍、手槍罪嫌、第十一條第四項未
    經許可寄藏改造手槍罪嫌及第十二條第四項未經許可寄藏子彈罪嫌。
二、檢察官認被告丁○○涉犯此部分寄藏槍彈罪嫌，係以前開槍彈均為被告丁○○帶
    同警方至藏匿處所起獲，被告丁○○若未有寄藏槍彈之事實，怎可能獲悉其所辯
    稱之友人己○○藏放槍彈之隱密處所為主要論據。惟訊據被告丁○○，堅決否認
    有此部分寄藏槍彈之犯行，並辯稱：該批槍彈均為友人己○○所有及藏放，伊只
    不過曾經在旁目睹己○○藏槍而帶同警方前往取出，絕未幫己○○寄藏等語。
三、經查：前開扣案槍彈雖為被告丁○○帶同警方至藏放處所起獲，有桃園縣警察局
    八德分局九十年六月十四日德警分刑字第一二五七號刑事案件移送書、基隆市警
    察局第三分局九十年六月二十九日基警分三刑字第八五三號刑事案件報告書、基
    隆市警察局第四分局九十年七月二十七日基警分四刑字第一○四六號刑事案件報
    告書在卷為憑，惟被告丁○○自警詢、偵查及本院調查、審理中均堅決否認有自
    己○○處寄藏前開扣案槍彈之事實，另觀諸各該批槍彈所藏放之處所：(1)基隆市
    ○○路二二六巷三十三號地下室車庫乃集合式住宅之公共使用空間、(2)基隆市○○路十五巷一三一號對面橋下貨櫃屋乃不詳人士所有之物、(3)基隆市○○○路一
    一三之一號地下室亦為集合式住宅之公共使用空間，均非被告丁○○得單獨使用
    支配之排他性處所，縱使各該藏放槍彈位置甚為隱密，被告丁○○仍非無可能自
    交情匪淺之友人己○○處獲悉各該處所，自不得單憑被告丁○○知悉己○○各該
    藏放槍彈處所一節，即推斷被告丁○○有自己○○處寄藏各該批槍彈，被告丁○○此部分犯罪嫌疑顯有不足。此部分事實經檢察官以與本案所起訴之犯罪事實有
    裁判上一罪關係移送本院併辦審理，應退由檢察官另行偵查。
據上論斷，應依刑事訴訟法第二百九十九條第一項前段、第三百條、第三百零三條第
七款，毒品危害防制條例第四條第一項、第八條第一項、第十一條第二項、第十四條
第四項、第十七條、第十八條第一項前段、第十九條第一項，槍砲彈藥刀械管制條例
第七條第四項、第八條第四項、第十二條第四項，刑法第十一條前段、第二十八條、
第五十六條、第四十七條、第五十五條、第三十七條第一項、第二項、第四十二條第
二項、第三項、第三十八條第一項第一款、第二款、第五十一條第四款、第七款，罰
金罰鍰提高標準條例第二條，現行法規所定貨幣單位折算新臺幣條例第二條，判決如
主文。
本案經檢察官張志明到庭執行職務。
中      華      民      國    九十二    年      八      月     十五     日
                                    臺灣基隆地方法院刑事第二庭
                                        審判長法官  邱  志  平
                                              法官  劉  桂  金
                                              法官  蔡  佳  玲
又正本證明與原本無異。
如不服本判決，應於收受送達後十日內，向本院提出上訴狀，敘述上訴之理由，上訴
於台灣高等法院，並應按他造當事人之人數附具繕本。當事人如均未上訴，本院依職
權送上訴。
                                            書記官  劉  珍  珍
中      華      民      國    九十二    年      八      月     十五     日
附表一：在桃園市○○街十一號五樓之六被告丁○○居住處搜索所得物品
┌───┬───────────┬────┬─────────────┐
│編  號│名                  稱│數    量│沒      收      依      據│
├───┼───────────┼────┼─────────────┤
│一、  │第一級毒品海洛因磚    │壹    塊│依毒品危害防制條例第十八條│
│      │                      │淨重肆│第一項前段宣告沒收銷燬。  │
│      │                      │貳．伍│                          │
│      │                      │公克    │                          │
├───┼───────────┼────┼─────────────┤
│二、  │印章打印機            │壹    台│與本案犯行無關，不沒收。  │
├───┼───────────┼────┼─────────────┤
│三、  │未刻印木質印章        │伍拾壹顆│與本案犯行無關，不沒收。  │
├───┼───────────┼────┼─────────────┤
│四、  │偽造證件              │伍    張│經判決公訴不受理，不於本案│
│      │                      │        │沒收。                    │
├───┼───────────┼────┼─────────────┤
│五、  │行動電話              │貳    支│與本案犯行無關，不沒收。  │
├───┼───────────┼────┼─────────────┤
│六、  │sim卡                 │ 拾 張│與本案犯行無關，不沒收。  │
├───┼───────────┼────┼─────────────┤
│七、  │偽造退伍令            │貳    張│經判決公訴不受理，不於本案│
│      │                      │        │沒收。                    │
├───┼───────────┼────┼─────────────┤
│八、  │電子秤                │壹    台│殘留有第一級毒品海洛因、第│
│      │                      │        │二級毒品甲基安非他命及第三│
│      │  │        │級毒品愷他命成分，因毒品成│
│      │                      │        │分難與物體本身悉數分離，爰│
│      │                      │        │依毒品危害防制條例第十八條│
│      │                      │        │第一項前段之規定宣告整台電│
│      │                      │        │子秤沒收銷燬。            │
├───┼───────────┼────┼─────────────┤
│九、  │代醣                  │    罐│被告丁○○所有供販賣第一級│
│      │                      │        │毒品所用，依刑法第三十八條│
│      │                      │        │第一項第二款之規定宣告沒收│
│      │                      │        │。                        │
├───┼───────────┼────┼─────────────┤
│十、  │葡萄糖                │壹    罐│被告丁○○所有供販賣第一級│
│      │                      │        │毒品所用，依刑法第三十八條│
│      │                      │        │第一項第二款之規定宣告沒收│
│      │              │        │。                        │
├───┼───────────┼────┼─────────────┤
│十一、│監視器                │壹    組│與本案犯行無關，不沒收。  │
├───┼───────────┼────┼─────────────┤
│十二、│鑰匙                  │壹    串│與本案犯行無關，不沒收。  │
└───┴───────────┴────┴─────────────┘
附表二：在桃園縣蘆竹鄉○○路三一一號十三樓之三被告丁○○居住處搜索所得物
        品
┌───┬───────────┬────┬─────────────┐
│編  號│名                  稱│數    量│沒      收      依      據│
├───┼───────────┼────┼─────────────┤
│一、  │第一級毒品海洛因磚    │玖    塊│依毒品危害防制條例第十八條│
│      │                      │合計淨重│第一項前段宣告沒收銷燬。  │
│      │                      │貳肆伍│                          │
│      │                      │．伍公│    │
│      │                      │克      │                          │
├───┼───────────┼────┼─────────────┤
│二、  │第一級毒品海洛因粉末  │壹拾包│依毒品危害防制條例第十八條│
│      │                      │合計淨重│第一項前段宣告沒收銷燬。  │
│      │                      │陸柒．│                          │
│      │                      │玖貳公克│                          │
├───┼───────────┼────┼─────────────┤
│三、  │未含毒品成分之白粉    │陸    包│與本案犯行無關，不沒收。  │
├───┼───────────┼────┼─────────────┤
│四、  │葡萄糖                │壹    袋│被告丁○○所有供販賣第一級│
│      │                      │        │毒品所用，依刑法第三十八條│
│      │                      │        │第一項第二款之規定宣告沒收│
│      │                      │        │。                        │
├───┼───────────┼────┼─────────────┤
│五、  │第二級毒品安非他命    │捌．肆柒│與本案犯行無關，不沒收。  │
│      │                      │公    克│                          │
├───┼───────────┼────┼─────────────┤
│六、  │第二級毒品大麻煙草    │壹    包│依毒品危害防制條例第十八條│
│      │                      │重壹．捌│第一項前段宣告沒收銷燬。  │
│      │                      │貳公克  │                          │
│      │                      │        │                          │
├───┼───────────┼────┼─────────────┤
│七、  │大麻種子（扣案物品清單│貳    包│依毒品危害防制條例第十八條│
│      │標示為罌粟種子）      │重肆．│第一項前段宣告沒收銷燬。  │
│      │                      │捌公克  │                          │
├───┼───────────┼────┼─────────────┤
│八、  │含有第二級毒品甲基安非│扣案佰│依毒品危害防制條例第十八條│
│      │他命、第三級毒品愷他命│拾顆，│第一項前段宣告沒收銷燬。  │
│      │等成分之藥丸          │鑑驗用罄│                          │
│      │                      │伍顆，剩│                          │
│      │                      │餘佰貳│                          │
│      │                      │拾伍顆  │                          │
├───┼───────────┼────┼─────────────┤
│九、  │含有第二級毒品甲基安非│扣案佰│依毒品危害防制條例第十八條│
│      │他命、二亞甲基雙氧安非│拾伍顆│第一項前段宣告沒收銷燬。  │
│      │他命、第三級毒品愷他命│，鑑驗用│                          │
│      │等成分之膠囊          │罄伍顆，│                          │
│      │                      │剩餘佰│                          │
│      │                      │拾顆  │                          │
├───┼───────────┼────┼─────────────┤
│十、  │含有第三級毒品愷他命成│扣案肆拾│與本案犯行無關，不沒收。  │
│      │分之藥丸空殼  │顆，鑑驗│                          │
│      │                      │用罄伍顆│                          │
│      │                      │，剩餘│                          │
│      │                      │拾伍顆  │                          │
├───┼───────────┼────┼─────────────┤
│十一、│電子秤                │壹    台│殘留有第一級毒品海洛因、第│
│      │                      │        │二級毒品甲基安非他命及第三│
│      │                      │        │級毒品愷他命成分，因毒品成│
│      │                      │        │分難與物體本身悉數分離，爰│
│      │                      │        │依毒品危害防制條例第十八條│
│      │                      │        │第一項前段之規定宣告整台電│
│      │                      │        │子秤沒收銷燬。            │
├───┼───────────┼────┼─────────────┤
│十二、│研磨機                │肆    台│殘留有第一級毒品海洛因成分│
│      │              │        │，因毒品成分難與物體本身悉│
│      │                      │        │數分離，爰依毒品危害防制條│
│      │                      │        │例第十八條第一項前段之規定│
│      │                      │        │宣告整台研磨機沒收銷燬。  │
├───┼───────────┼────┼─────────────┤
│十三、│吸食器                │壹    個│與本案犯行無關，不沒收。  │
├───┼───────────┼────┼─────────────┤
│十四、│點鈔機                │壹    台│無證據證明係被告所有之物，│
│      │                      │        │不宣告沒收。              │
├───┼───────────┼────┼─────────────┤
│十五、│雜物                  │壹    箱│與本案犯行無關，不沒收。  │
└───┴───────────┴────┴─────────────┘
附表三：在基隆市五堵國小對面新台五線橋樑及橋墩接縫處所查獲之槍彈
┌───┬───────────┬────┬─────────────┐
│編  號│名                  稱│數    量│沒      收      依      據│
├───┼───────────┼────┼─────────────┤
│一、  │南非REUTECHDEFENCE    │壹    枝│刑法第三十八條第一項第一款│
│      │INDUSTRIES製PROTECTA  │        │                          │
│      │BULLDOG型口徑12GAUGE  │        │                          │
│      │之制式滾筒式霰彈槍（即│        │                          │
│      │獵槍）                │        │                          │
├───┼───────────┼────┼─────────────┤
│二、  │12GAUGE 制式霰彈      │扣案貳拾│同前                      │
│      │                      │肆顆，鑑│                          │
│      │                      │驗試射肆│                          │
│      │                      │顆，剩餘│                          │
│      │                      │貳拾顆  │                          │
├───┼───────────┼────┼─────────────┤
│三、  │奧地利GLOCK 廠製27型  │壹    枝│同前                      │
│      │口徑0.40吋之制式半自動│        │                          │
│      │手槍                  │        │                          │
├───┼───────────┼────┼─────────────┤
│四、  │美國COLT廠製1911A1型  │壹    枝│同前                      │
│      │口徑0.40吋之制式半自動│        │                          │
│      │手槍                  │        │                          │
├───┼───────────┼────┼─────────────┤
│五、  │口徑9MM 制式子彈      │捌    顆│同前                      │
├───┼───────────┼────┼─────────────┤
│六、  │口徑0.45吋制式子彈    │扣案貳顆│同前                      │
│      │                      │，鑑驗試│                          │
│      │                      │顆貳顆，│                          │
│      │                      │已無剩餘│        │
├───┼───────────┼────┼─────────────┤
│七、  │口徑0.40吋制式子彈    │扣案伍顆│同前                      │
│      │                      │，鑑驗試│                          │
│      │                      │射顆，│                          │
│      │                      │剩餘貳顆│                          │
└───┴───────────┴────┴─────────────┘
附表四：在桃園縣蘆竹鄉○○路三一一號十三樓之三所查獲之槍彈
┌───┬───────────┬────┬─────────────┐
│編  號│名                  稱│數    量│沒      收      依      據│
├───┼───────────┼────┼─────────────┤
│一、  │捷克ＣＺ廠七五型口徑九│壹    枝│刑法第三十八條第一項第一款│
│      │mm制式半自動手槍      │        │                          │
├───┼───────────┼────┼─────────────┤
│二、  │西班牙ASTRA廠A-70型口 │壹    枝│同前        │
│      │徑九MM制式半自動手槍  │        │                          │
├───┼───────────┼────┼─────────────┤
│三、  │口徑九MM制式子彈      │壹佰貳拾│同前                      │
│      │                      │貳顆，試│                          │
│      │                      │射壹拾肆│                          │
│      │                      │顆，剩餘│                          │
│      │                      │壹佰零捌│                          │
│      │                      │顆      │                          │
├───┼───────────┼────┼─────────────┤
│四、  │彈匣                  │陸    個│同前                      │
└───┴───────────┴────┴─────────────┘
附表五：在停放於尚智國小圍牆外之娃娃車與圍牆間之縫隙處所查獲之槍彈
┌───┬───────────┬────┬─────────────┐
│編  號│名                  稱│數    量│沒      收      依      據│
├───┼───────────┼────┼─────────────┤
│一、  │以色列IMI廠UZI PISTOL │壹    枝│刑法第三十八條第一項第一款│
│      │型口徑九MM之制式自動手│        │                          │
│      │槍                    │        │                          │
├───┼───────────┼────┼─────────────┤
│二、  │口徑九MM制式子彈      │伍    顆│同前                      │
└───┴───────────┴────┴─────────────┘
附錄論罪科刑法條：
毒品危害防制條例第四條第一項：
製造、運輸、販賣第一級毒品者，處死刑或無期徒刑；處無期徒刑者，得併科新台幣
一千萬元以下罰金。
毒品危害防制條例第八條第一項：
轉讓第一級毒品者，處一年以上七年以下有期徒刑，得併科新台幣一百萬元以下罰金
。
毒品危害防制條例第十一條第二項：
持有第二級毒品者，處二年以下有期徒刑、拘役或新台幣三萬元以下罰金。
槍砲彈藥刀械管制條例第七條：
未經許可，製造、販賣或運輸火砲、肩射武器、機關槍、衝鋒槍、卡柄槍、自動步槍
、普通步槍、馬槍、手槍或各類砲彈、炸彈、爆裂物者，處死刑、無期徒刑或七年以
上有期徒刑；處徒刑者，併科新台幣三千萬元以下罰金。
未經許可，轉讓、出租或出借前項所列槍砲、彈藥者，處無期徒刑或五年以上有期徒
刑，併科新台幣一千萬元以下罰金。
意圖供自己或他人犯罪之用，而犯前二項之罪者，處死刑或無期徒刑；處徒刑者，併
科新台幣五千萬元以下罰金。
未經許可，持有、寄藏或意圖販賣而陳列第一項所列槍砲、彈藥者，處五年以上有期
徒刑，併科新台幣一千萬元以下罰金。
第一項至第三項之未遂犯罰之。


司法院資訊處製作；財團法人民間司法改革基金會備份。
